【裁判字號】    97,上更(一),185
【裁判日期】    980223
【裁判案由】    貪污治罪條例等
【裁判全文】
臺灣高等法院高雄分院刑事判決     97年度上更(一)字第185號
    上  訴  人  臺灣屏東地方法院檢察署檢察官
    上  訴  人
    即  被  告  戊○○
    選任辯護人  陳正達  律師
                許惠珠  律師
                洪世崇  律師
    上  訴  人
    即  被  告  丁○○
    選任辯護人  葉武侯  律師
    被      告  己○○
    選任辯護人  楊雪貞  律師
    上  訴  人
    即  被  告  甲○○
    選任辯護人  戴國石  律師
                蘇勝嘉  律師
                江雍正  律師
上列上訴人因被告等貪污治罪條例等案件，不服臺灣屏東地方法
院92年度訴822 號中華民國94年6 月17日第一審判決（起訴案號
：臺灣屏東地方法院檢察署92年度偵字第1338號、第1733號、第
1779號、第4391號）提起上訴，經最高法院發回更審，本院判決
如下：
    主  文
原判決關於甲○○、戊○○、丁○○之部分，均撤銷。
甲○○連續對於違背職務之行為，收受賄賂，處有期徒刑拾參年
，併科罰金新臺幣壹佰萬元，罰金如易服勞役，以罰金總額與陸
個月之日數比例折算；褫奪公權陸年；所得財物新臺幣壹佰陸拾
捌萬元，應予追繳，如全部或一部無法追繳時，以其財產抵償之
。
戊○○連續對於違背職務之行為，收受賄賂，處有期徒刑拾壹年
，併科罰金新臺幣參拾萬元，罰金如易服勞役，以罰金總額與陸
個月之日數比例折算，褫奪公權陸年，所得財物新臺幣貳拾伍萬
元，應予追繳，如全部或一部無法追繳時，以其財產抵償之。又
連續對於主管之事務，明知違背法令，利用身分圖自己不法利益
，因而獲得利益，處有期徒刑陸年陸月，併科罰金新臺幣貳佰萬
元，褫奪公權陸年，所得財物新臺幣貳佰參拾萬元，應予追繳，
如全部或一部無法追繳時，以其財產抵償之，如附表所示之物均
沒收。應執行有期徒刑拾伍年，併科罰金貳佰拾萬元，罰金如易
服勞役，以罰金總額與陸個月之日數比例折算，褫奪公權陸年，
所得財物新臺幣貳佰伍拾伍萬元，應予追繳，如全部或一部無法
追繳時，以其財產抵償之，如附表所示之物均沒收。
丁○○連續對於主管之事務，明知違背法令，利用身分圖自己不
法利益，因而獲得利益，處有期徒刑陸年，併科罰金新臺幣壹佰
伍拾萬元，罰金如易服勞役，以罰金總額與陸個月之日數比例折
算，褫奪公權陸年，所得財物新臺幣玖拾伍萬元，應予追繳，如
全部或一部無法追繳時，以其財產抵償之，如附表所示之物均沒
收。
其他上訴駁回（己○○無罪部分）。
    事  實
一、甲○○於民國90年5 月間起任職屏東縣警察局枋寮分局刑事
    組組長（現職屏東縣警察局保防室調查員），主要職掌分局
    刑事組刑事小隊長、偵查員之考核、組（隊）內勤業務之分
    配、及刑事案件之偵辦為主要業務，為具有公務員身分之人
    ；屏東縣警察局有關取締賭博性電玩工作，雖授權各分局自
    行規劃執行，各分局每月規劃轄區十大行業場所臨檢2 次以
    上或由各分駐所、派出所所長自行編排勤務取締，但轄區內
    之犯罪案件之偵辦，仍屬其業務範圍；甲○○因結識在屏東
    地區經營賭博性電動玩具之業者乙○○，乙○○自90年5 月
    15日起，在屏東縣枋寮鄉○○路20號1 樓之公眾得出入之場
    所經營「遠傳電子遊藝場」，擺設賭博性電動玩具供不特定
    之賭客前往打玩，並得以分數兌換現金，而從事賭博行為（
    另案案判刑確定）。乙○○知悉經營電玩店最好具備良好之
    人際關係，藉以處理公關事宜，並認為甲○○在其電玩店轄
    區擔任分局之刑事組長，屬於地方上有力人士，應予拉攏，
    希望能達到放鬆對其經營之電子遊藝場之查緝，或於警方查
    緝前能對其通風報訊，減少前往臨檢及查緝，使其得以順利
    經營電子遊藝場，乃於不詳時地向甲○○告知願每月給付甲○○公關費，而委請甲○○處理遠傳電子遊藝場電玩店之公
    關事務，甲○○明知電玩業屬於警方臨檢查緝之重點行業，
    且電玩店之出入份子複雜容易滋生紛爭，一切應依法定程序
    處理，而不應以刑事組長之身分私下介入處理，然竟基於收
    受賄賂之概括犯意，同意由其利用刑事組長之影響力而負責
    處理遠傳電子遊藝場所生之紛爭與對外之公關業務，以使該
    電玩店得以順遂經營，因而違背職務，未執行取締。而自遠
    傳電子遊藝場開幕後不久之90年6 月間起至92年2 月5 日止
    ，連續在屏東縣枋寮鄉火車站附近及屏東縣屏東市○○路段
    之「屏東鵝肉城」等處，按月向乙○○收受新台幣（下同）
    7 萬元之賄款，以刑事組長之身分擔任該電玩店之公關，為
    該電玩店處理公關、擺平紛爭，且違背職務，未前往執行取
    締。前後甲○○就遠傳電子遊藝場之部分計圖得147 萬元之
    賄款（共21個月，每月7 萬元，合計147 萬元）。
二、乙○○亦在屏東縣琉球鄉○○村○○路50之1 號經營「小琉
    球遊藝場」電玩店，該店內擺設賭博性電動玩具供不特定之
    賭客前往打玩，並得以分數兌換現金而有從事賭博行為。於
    90年6 月4 日乙○○轉讓該店給郭順良經營，並更名為「彼
    德堡遊藝場」。郭順良為求該遊藝場得以順遂經營，免遭受
    取締，乃由乙○○告知需付出公關費委請某刑事組長處理公
    關事宜，郭順良乃同意每月付出3 萬元之代價請某刑事組長
    擔任公關，而甲○○亦明知該「彼德堡遊藝場」內從事賭博
    活動，涉有犯罪嫌疑，雖非其所屬管轄區，仍應依法調查，
    竟違背職務，未予調查，而承前開收受賄賂之概括犯意，由
    乙○○與甲○○於不詳時地談妥，每月加給1 萬元，甲○○
    亦擔任彼德堡遊藝場之公關，幫忙處理彼德堡遊藝場之紛爭
    與對外之公關事務，且減少遭臨檢、取締，乙○○由郭順良
    每月給付之3 萬元公關費中侵吞2 萬元，僅給付甲○○每月
    1 萬元；故自90年6 月間起至91年12月間止，郭順良乃以「
    上鈊企業社」之名義，按月匯款3 萬元至泛亞電子遊藝場（
    該遊藝場亦係乙○○所經營，如後述）會計丙○○設於臺灣
    銀行東港分行之綜合存款帳戶（帳號:000000000000 號），
    乙○○取出其中1 萬元與前揭7 萬元放入同一包裝袋，每月
    在屏東縣枋寮鄉火車站附近及屏東縣屏東市○○路段之「屏
    東鵝肉城」等處交付予甲○○；郭順良嗣又將上揭遊藝場轉
    讓予廖述經經營，郭順良亦轉知廖述經每月須給付3 萬元公
    關費給警方人員以處理公關事宜並使該電玩店得以順遂經營
    ，減少遭受臨檢、取締，故由廖述經循同一模式，於92年1
    、2 月按月各匯款3 萬元至丙○○之前揭帳戶，乙○○亦僅
    將其中1 萬元取出交予甲○○，甲○○總計以此法就彼德堡
    遊藝場之部分圖得不法利益共21萬元（共21個月，每月1 萬
    元，合計21萬元）。
三、戊○○於89年12月至90年4月19日間任職屏東縣警察局『屏
    東』分局小隊長，90年4月19日起改任屏東縣警察局『東港
    』分局小隊長，其小隊長之職務係以偵辦刑事案件為主，範
    圍包涵毒品、槍械、重大刑案、專案臨檢、幫派流氓、婦幼
    業務；丁○○自89年 5月25日起任職屏東縣警察局刑警隊偵
    查員，負責處理刑事偵查業務；但轄區內犯罪案件之偵辦，
    仍屬其2 人之業務範圍；緣乙○○自89年11月29日起，在屏
    東縣東港鎮○○路157 號1 樓之公眾得出入之場所經營「泛
    亞電子遊戲場」，擺設賭博性電動玩具供不特定之賭客前往
    打玩，並得以分數兌換現金而從事賭博行為。乙○○亦認為
    應拉攏有力之警員，為其處理該電玩店所衍生之公關事務，
    乃於不詳時地向戊○○告知願每月給付公關費用，委請戊○○處理該電玩店之公關事務以及所生之紛爭，且減少遭臨檢
    、取締，使該電玩店得以順遂經營，戊○○知悉該電玩店有
    從事賭博之行為，屬警方臨檢查緝之重點，應加以調查取締
    ，並明知公務員服務法規定公務員不得假借權力，以圖本身
    之利益，仍對於其主管、監督之事務（乙○○經營之泛亞遊
    藝場涉犯賭博犯罪，但非戊○○所承辦），雖未互就任何具
    體職務行為或違背職務行為達成期約賄賂之合意，然戊○○
    竟基於收受賄賂之概括犯意，自89年12月間起至90年4 月間
    止，對於違背職務之行為，連續在屏東縣東港鎮○○路78號
    「泛亞電子遊藝場」辦公室內或其他不詳地點，按月向乙○○收受5 萬元賄款，前後計獲取不法利益25萬元（共5 個月
    ，每月5 萬元，合計25萬元）。
四、戊○○於89年12月間任職屏東縣警察局屏東分局小隊長，90
    年4 月19日起改任屏東縣警察局東港分局小隊長; 丁○○自
    89年5 月25日起任職屏東縣警察局刑警隊偵查員，均係依法
    令從事公務之人員，且戊○○、丁○○2 人依法均有調查犯
    罪之職權。惟蔡、傅二人因見乙○○經營「泛亞」、「遠傳
    」電子遊藝場，從事賭博行為，有利可圖，明知賭博係犯罪
    行為，且依公務員服務法第5 條規定，公務員不得有賭博行
    為，卻各別基於對於主管之事務，明知違背法令，利用自己
    警察身份圖利自己之概括犯意及常業賭博之犯意，先後自89
    年12月起（泛亞電子遊藝場部分）、90年5 月間起（遠傳電
    子遊藝場部分），插股上述乙○○經營之電子遊藝場，以店
    內擺設之電子遊戲機具與不特定賭客從事賭博行為，其中泛
    亞電子遊藝場部分，每股股金50萬元，戊○○參與2 股，丁○○參與1 股; 遠傳電子遊藝場部分，每股股金35萬元，戊○○參與2 股，丁○○參與0.5 股。戊○○因此經由乙○○
    或泛亞電子遊藝場會計丙○○交付，按月在屏東縣東港分局
    消防隊前及其他約定之不詳地點獲得不法利益10萬元（泛亞
    部分每月每股分得3 萬元，遠傳每月每股分得2 萬元，泛亞
    部分共25個月，遠傳部分共20個月，各參加2 股），前後合
    計獲得不法利益230 萬元；丁○○經由乙○○交付，按月獲
    得4 萬元之不法利益，前後合計獲得不法利益95萬元。
五、乙○○在屏東縣東港鎮○○路157 號1 樓之公眾得出入之場
    所經營之「泛亞電子遊戲場」所擺設電子遊戲機臺，係有以
    合法經營電子遊戲場掩護非法之賭博行為。迄92年2 月14日
    許，方為警當場查獲，並扣得如附表所示之賭博機具、寄分
    卡等物。
六、案經屏東縣警察局報請臺灣屏東地方法院檢察署檢察官指揮
    該局及法務部調查局南部機動組、內政部警政署保安警察第
    三總隊第二大隊分別移送台灣屏東地方法院檢察署檢察官偵
    查起訴。
    理  由
甲、程序方面：
一、被告、辯護人認為扣案帳冊屬於丙○○、乙○○等人自己製
    作，為審判外之陳述，屬於傳聞，無證據能力等語。
  (一)按所謂「傳聞證據」之定義係指「審判外」所為之「陳述或
    所發生之敘述性動作」，而提出於法庭用來證明該敘述事項
    之真實性之證據，供述者對於有關體驗之事實，經由知覺、
    記憶、表現、敘述或敘述性動作等過程予以傳達，稱之為「
    供述證據」。此與「非供述證據」（非傳聞證據），即非透
    過人之意思活動予以傳達之證據，如物證、書證等不同。人
    之傳達、保存之正確度無法與物證、書證相比；判斷證據究
    屬傳聞證據或非傳聞證據，乃取決於該證據之證明旨趣或該
    證據與待證事實間之關係。換言之，以證明供述內容真實性
    之證據適用傳聞法則，惟相對地縱使屬於「代替供述之書面
    」或「間接之供述」，書面本身之存在或供述本身之存在即
    為待證事實時，此證據並不屬於傳聞證據（最高法院94年台
    上字第6076號判決參照）。
  (二)本件經搜扣之帳冊，屬書證性質，並非供述證據，應無傳聞
    法則之適用，且與本案具有關聯性，亦無非法搜索扣押而不
    法取得之情形，且又上開文書之製作名義人乙○○、丙○○
    等人並未曾供述該文書係遭偽造、變造或非其本人所製作，
    亦即該文書形式上為真正，則上開文書屬於書證性質，自無
    傳聞證據之問題，僅須法院依照刑事訴訟法第165 條踐行向
    被告宣讀或告以要旨之程序，即得為本案之證據資料，該帳
    冊中，例如關於『東倉庫』5 萬元、『枋倉庫」7 萬元之記
    載（見帳冊記事本第272 頁），固係丙○○或乙○○個人之
    記載，雖不得僅憑此單方之文書製作即認定已充足本案之待
    証事項（亦即甲○○等人確實有收取賄賂或不法利益之圖利
    行為），然因該紀錄係與該遊藝場其他收支一起記錄，顯係
    會計平日所製作之紀錄文書，而非蓄意或單單紀錄『東倉庫
    』5 萬元、『枋倉庫』7 萬元，則該5 萬元、7 萬元之支出
    顯然屬於遊藝場平日之一般開支，更足認該『倉庫』5 萬元
    或7 萬元紀錄之花費與乙○○經營之遊藝場業務，必有其關
    連，而得為證明被告犯罪之補強証據，被告、辯護人稱帳冊
    無證據能力等語，應有誤會。
二、辯護人、被告認為本案之證人陳述未經具結，且屬於審判外
    之陳述，無證據能力等語（見本院上訴卷(一)第75頁、第97頁
    ）。
  (一)按證人郭順良、廖述經、乙○○、丙○○、鍾賢宗、李秀琴
    、鄭國安、石顯耀、蔡家進、林靖順等人於警詢、調查局詢
    問時，法律本無規定必須經過具結，是證人郭順良、丙○○
    等人於警詢、調查局之陳述縱未經具結，亦不影響其證言之
    證據能力。
  (二)至於上開證人除鄭國安、李秀琴於偵查中曾經具結外，其餘
    證人固未曾於偵查中訊問時經具結，然檢察官當時係以被告
    之身分分別訊問犯罪嫌疑人郭順良、廖述經、乙○○、石顯
    耀、丙○○、鍾賢宗、林靖順等人，有上開偵訊筆錄在卷，
    此與傳訊證人而未命具結之情形不同，足認檢察官並無蓄意
    逃避證人應命具結之法律規定之意思，且衡諸貪污罪係屬隱
    密性之犯罪，且嚴重影響公務員之職務與官箴，而證人有其
    不可代替性，上開證人在本案中與被告所涉犯之貪污罪之地
    位，屬於對向之關係，上開證人所為之供述並非屬於收賄或
    圖得不法利益之共犯之自白或其他不利共同正犯之陳述，又
    其對於本案被告之不利之陳述，其供述如屬真實，雖不得作
    為被告有罪判決之「唯一證據」，但其供述仍得作為本案認
    定被告犯罪之證據，自有引用之必要性；再者，刑事訴訟法
    第158 條之4 規定：「除法律另有規定外，實施刑事訴訟程
    序之公務員因違背法定程序取得之證據，其有無證據能力之
    認定，應審酌人權保障及公共利益之均衡維護」，從而，實
    施刑事訴訟之公務員，因違背法定程序取得之證據，除法律
    另有特別規定外，法院應依個案情節，斟酌該等公務員違背
    法定程序之主觀意圖、侵害行為人之種類及其輕重、犯罪所
    生之危險或實害、禁止使用該證據對於抑制違法蒐證之效果
    ，與如依法定程序有無發現該等證據之必然性及對行為人在
    訴訟上防禦不利益之程度等各種情況，予以綜合考量，求取
    人權保障及公共利益之衡平。倘認容許其作為認定事實所憑
    之證據，對人權之侵害不大，又合乎治安之要求及現實之需
    要，自得認其有證據能力；苟該違背法定程序之情節，顯已
    違反憲法對於基本人權之保障，且復逾越必要之手段，如不
    予以排除其證據能力，對於公共利益既無助益，又難以維護
    司法之公信力，應可認其不具證據能力（最高法院92年台上
    字第7364號判決意旨參照）。本件受訊問人郭順良、廖述經
    、乙○○、丙○○、鍾賢宗、石顯耀、林靖順等人於偵查中
    雖未曾具結以擔保其證詞之真實性，固有程序上之一點瑕疵
    ，惟受訊問人郭順良、廖述經、乙○○、丙○○、鍾賢宗、
    石顯耀、林靖順等人對檢察官偵訊筆錄之內容並未主張受到
    不正訊問，且乙○○等人均聘有律師且於檢察官偵查中在場
    ，或雖律師未能到場，但受訊問人仍向檢察官表示願意接受
    訊問，此見偵訊筆錄之記載即明；是以該證詞未經具結之瑕
    疵，對於被告在訴訟上防禦不利益之程度尚屬輕微，衡量本
    件案件之性質攸關警員職務之行使，影響公共利益重大，並
    基於人權保障及公共利益之衡平，應認上開偵訊筆錄並不因
    檢察官未命犯罪嫌疑人乙○○等人於指述甲○○等被告涉嫌
    貪污罪時具證人之身分，然未曾命具結，而受到影響，是被
    告、辯護人認該偵查筆錄未曾具結而不具有證據能力等語，
    應有誤會。至於證人蔡家進（己○○之弟）僅於警詢時到場
    陳述，其陳述自屬於審判外之陳述，又不合乎傳聞法則例外
    規定之情形，蔡家進警詢之審判外供述，自無證據能力。
  (三)至於上開證人於警詢、調查局詢問、以及偵查時之供述與原
    審、本院審理時之供述有所不符之處（筆錄內容如後述），
    然上開證人於警員、調查員、檢察官製作筆錄時，尚未與其
    他被告或證人就彼此被詢問之內容充分討論，此時所為之陳
    述受到外力干擾、威嚇或利誘之可能性自然甚低，則上開證
    人之審判外所為之陳述，有關與法院開庭時供述不符之部分
    ，應較其等嗣於法院審理中所述為可信，復為證明本案被告
    犯罪事實存否所必要，依上揭刑事訴訟法第159條之2之規定
    ，自均得為證據。
  (四)辯護人、被告雖以辯護意旨狀狀述：乙○○於調查局之陳述
    ，係為求交保因而指認甲○○、丁○○等被告，且調查員對
    乙○○製作筆錄時，辯護人被以有串證之虞而曾被隔於訊問
    室外，僅能透過指認用之透明玻璃看見乙○○，但無法知悉
    乙○○當時之陳述，如乙○○受到不正訊問，則辯護人亦無
    從知悉而制止，故乙○○之調查筆錄無證據能力等語。然查
    ，乙○○如有受到強暴、脅迫之不正訊問，則辯護人並非無
    法從乙○○之外觀、動作、表情而得知，且證人乙○○於本
    院前審審理時主張受到調查員不正訊問之理由是：當時在調
    查局做筆錄時受到壓力，因為調查員拿台南的某一電玩業者
    被判刑之判決書給他看，讓他了解跟他相同情形之人有被判
    罪，所以其心中受到強制等語，辯護人、被告因而主張乙○○調查局之筆錄係基於強暴脅迫之不正訊問而來，應無證據
    能力等語，然而；提醒犯罪嫌疑人其所為可能該當或成立何
    種犯罪，此種訊問方式並非係不正訊問，否則將導致製作筆
    錄之公務員告知犯罪嫌疑人其可能所犯之罪名後，嫌疑人則
    主張被公務員告知涉犯法條、罪名，竟係不正訊問之荒唐結
    果，故縱使調查員曾有限制辯護人在乙○○身邊聽聞乙○○
    供述之情事，參酌當時乙○○除以電玩業者身份受訊問外，
    其交付金錢給警員，仍涉嫌有貪污治罪條例之行賄罪或共犯
    圖利罪等等，均仍屬調查之初步階段；衡之人權保障、公共
    利益以及乙○○於提訊完畢返回由檢察官複訊時，當檢察官
    就調查局之筆錄內容再次詢問或提示乙○○，乙○○之辯護
    人仍可在場行使在場權，檢察官亦多有詢問辯護人有何意見
    表示，此觀筆錄之記載即明，故於指認室外，隔個著玻璃窗
    觀看乙○○此舉對辯護人之偵查階段在場權而言，應無重大
    影響，故被告、辯護人主張乙○○之辯護人被調查員隔離於
    指認室外，隔著個玻璃窗，使辯護人無法行使辯護人之權利
    ，故乙○○之調查筆錄均無證據能力云云，實無可採。
  (五)辯護人又稱乙○○92年9 月18日之調查局筆錄，其上有明顯
    塗改增、刪之處，此與筆錄必須完整不能有所塗改之要件不
    符，該筆錄既然有所瑕疵，即無證據能力等語。然按，筆錄
    應命受訊問人緊接其記載之末行簽名、蓋章或按指印，刑事
    訴訟法第41條第4 項定有明文，揆諸該法文之立法目的，乃
    在於筆錄正確性之擔保，為避免筆錄製作人故意或過失未依
    被訊問人之供述原意製作筆錄，因此，如由被訊問人於筆錄
    經受訊問完畢後，閱覽無訛再行簽名或捺指印，則因該訊問
    筆錄，業經其擔保正確性，是在法律上自得據以為裁判上判
    斷之依據。準此，辯護人所質疑92年9 月18日乙○○之調查
    筆錄有增刪云云，本院觀該筆錄其中在第6 頁第5 行處（乙○○筆錄外放第40頁）有刪除「7 萬元」之字句以及同行增
    加「彼得堡電子遊藝場」之字句，然乙○○均有在增刪處按
    捺指印，此觀筆錄之記載即明，乙○○並於閱覽筆錄完畢後
    ，於筆錄末頁簽名、按捺指印以作為筆錄正確性之擔保，是
    該筆錄自不因曾有增刪而影響其證據能力，且筆錄有所增刪
    亦可以得知調查員並無事先製作完筆錄而讓乙○○照讀或簽
    名之情事，筆錄有所增刪適正表達乙○○確實有閱覽筆錄，
    且增刪後之筆錄文義亦確實為乙○○之真意，辯護人認為筆
    錄有增刪，影響證據能力等語，實屬誤解。至於該筆錄第2
    、3 頁（即乙○○筆錄外放第36頁、第37頁），其問答之具
    體內容，則均為空白，經本院向法務部調查局南部地區機動
    工作組函查結果，經函覆：該不完整之筆錄，為地檢署向屏
    東地院聲請羈押所送之節本，有該組97年10月1 日調南機肅
    字第09776032090 號函1 份在本院卷第151 頁足憑，故該份
    不完整之調查筆錄無法作為證據甚明。
  (六)有關乙○○於南機組調查期間製作之詢問錄音帶、錄影帶，
    經本院向該組查詢結果，已檢送本院，且經被告甲○○之選
    任辯護人經勘驗結果呈報本院，本院法官助理亦就上開詢問
    錄音帶、錄影帶勘驗結果製作勘驗報告，被告及辯護人對此
    勘驗報告均表示無意見，無再行當庭勘驗之必要，故乙○○
    於南機組調查期間製作之詢問筆錄，自應以本院法官助理所
    製作之勘驗報告為準，併此敘明。
乙、實體方面:
Ａ、有罪部份：
壹、被告甲○○部分:
一、訊據上訴人即被告甲○○固不否認其於90年5 月間任職屏東
    縣警察局枋寮分局刑事組組長，取締賭博為其職務之一，惟
    矢口否認有按月向乙○○收取7 萬元賄賂以及透過乙○○向
    郭順良、廖述經按月收取1 萬元之賄賂犯行，辯稱：我和乙○○從來沒有金錢往來，我知道他有經營電子遊戲場，但不
    知道裡面有賭博性機具。我不認識郭順良、廖述經，與他們
    無金錢往來，也不知道郭順良在琉球經營電子遊戲場，我與
    乙○○只是普通朋友，有吃過飯，但沒有常常往來等語。
二、經查：
  (一)前開事實欄所載被告甲○○擔任遠傳電子遊藝場、彼德堡電
    子遊藝場之公關，並向乙○○按月收取賄賂之事實，迭據證
    人乙○○於法務部調查局南部機動組（以下稱調查局）調查
    、警詢及檢察官偵查中分別供證：「經營方式係客人來時，
    先以現金向現場小姐兌換遊戲卡或代幣，由現場小姐依客人
    交付的遊戲卡來開電玩台子的分數，事後客人再依所剩或所
    贏的積分在滿百分之倍數下，洗分來換取遊戲卡，客人再持
    遊戲卡兌換現金。遠傳電子遊藝場營業收支月報表是由會計
    丙○○記載，遠傳報表內記載「倉庫」7 萬元係指遊藝場每
    月固定支出的交際費。遠傳電子遊藝場在開幕後隔月按月交
    付7 萬元交際費用給甲○○。小琉球彼德堡電子遊藝場每月
    會以上鈊企業社名義匯3 萬元到丙○○帳戶給我，作為該店
    公關打點使用。丙○○把遠傳電子遊藝場之7 萬元及彼得堡
    遊藝場之3 萬元放在信封給我，8 萬元我都直接交給甲○○
    。交付地點一般在枋寮火車站前甲○○紅色福斯車內或我深
    藍色大發轎車內，偶而甲○○會到我屏東市經營的鵝肉店，
    我就把裝有8 萬元之信封在甲○○車內交給他，直到92 年2
    月14日我經營的電子遊藝場被查獲賭博後才沒有支付交際費
    。支付交際費的目的是請他們照顧我經營的遊藝場，以免被
    查緝。遠傳電子遊藝場不曾被取締，甲○○一般常情都知道
    我經營的電子遊藝場為不法賭博性電子遊藝場。」等語（外
    放證物袋乙○○92年8 月15日訊問筆錄第15頁至第20頁）。
    乙○○於92年9 月18日調查時亦陳述：「我曾在海產店介紹
    甲○○給丙○○、郭順良認識，並告訴郭順良小琉球之彼得
    堡電子遊藝場交給甲○○照顧。因枋寮遠傳電子遊藝場女計
    分員曾淑杏的先生與客人在店內打架，經理林靖順告訴我狀
    況後，我就撥打甲○○行動電話請他到枋寮派出所瞭解情形
    ，後來甲○○沒有回報處理情形，我交給甲○○每月8 萬元
    交際費就是要他照顧枋寮電子遊藝場及彼得堡電子遊藝場，
    所以枋寮遠傳電子遊藝場有事情，我都會請他幫忙（外放證
    物袋訊問筆錄第38頁至第40頁）。乙○○於92年11月12日調
    查中亦同樣陳稱：「遠傳電子遊藝場於90年5 月15日即開始
    對外營業，90年6 月開始支付甲○○每月7 萬元交際費，7
    萬元於當月5 日左右交付。小琉球彼德堡電子遊藝場我是在
    90年6 月5 日轉讓給郭順良經營，同年月即交代郭順良匯款
    給我轉交給甲○○作為照顧該遊藝場使用，有時該月因寄、
    賣機台拆帳互相抵扣沒有匯款，由我這裡直接將他拆帳後應
    得款項直接作為其應匯款之公關費」（外放證物袋乙○○訊
    問筆錄第45頁至第46頁）、「‧‧遠傳電子遊藝場係在開幕
    後隔月才按月交付7 萬元交際費給枋寮分局刑事組組長甲○○，另小琉球彼德堡電子遊藝場每月會以『上鈊企業社』名
    義匯款3 萬元到丙○○在台灣銀行東港分行帳戶給我，作為
    該店公關費打點使用，交付方式係丙○○把遠傳電子遊藝場
    之7 萬元及彼德堡遊藝場之3 萬元放在同一信封內交給我處
    理，我一般會抽出2 萬元當作酬勞，作為我替郭順良處理小
    琉球彼德堡遊藝場的事務費用，其餘信封內8 萬元我都直接
    交給甲○○，直到92年2 月14日，我所經營的前述電子遊藝
    場被查獲賭博後，才沒有支付上述交際費。前述交際費支付
    的目的是請他們能照顧我所經營的遊藝場以免被查緝。我與
    郭順良、甲○○在哪家餐廳飲宴因事隔久遠已記不清楚，但
    那次飲宴我記得有介紹甲○○給郭順良認識，甲○○曾向我
    表示其有同學或朋友在小琉球任職，可以幫忙。」等語（乙○○訊問筆錄外放卷第18頁），證人乙○○於偵查中亦均證
    同前述，前後供詞悉相一致；雖證人乙○○於原審、本院前
    審、本院審理時均翻異前詞，改稱：「我有說過店裡的賭博
    方式。我沒有交公關費給甲○○。因為客人吃藥來店裡鬧，
    我們幹部報案，店員就被帶到派出所去。我確實有跟甲○○
    對話要請甲○○處理客人與店員打架，後來甲○○沒回我電
    話，91年9 月17日至91年9 月19日之通訊監察譯文我確實有
    與甲○○電話連絡，記載「倉庫」之7 萬元是我拿走，我怕
    被羈押才指認甲○○。我們幹部吃飯時候，先介紹丙○○與
    甲○○認識，後來才介紹郭順良與甲○○認識。介紹他們認
    識沒什麼目的。郭順良在小琉球經營彼德堡遊藝場，是我盤
    讓給他的。」等語；然證人乙○○前於調查站調查時及檢察
    官偵查中已就被告甲○○有按月圖利收取金錢之情事指述歷
    歷，核與證人張惠英、郭順良等人於調查局、警詢、偵查時
    所陳述之情節互核相符（如後述），足證其言信而有徵，並
    非臨訟杜撰。況貪污罪之罪刑甚重，乙○○實無為邀停止羈
    押之寬典而設詞誣攀警員貪污之理。乙○○雖稱其係為求交
    保而於調查站調查中對被告甲○○為不實指證云云，然乙○○於調查站調查中指證被告甲○○涉嫌貪污罪後，仍遭檢察
    官聲請原審法院羈押獲准，嗣乙○○於原審羈押中再經調查
    員提訊時，仍一再指證被告甲○○有相同之收受金錢之行為
    ，此有其調查站筆錄可憑，並為證人乙○○於原審審理時所
    承認，故若證人乙○○果係為求交保而對被告為嚴重不實之
    指述，則其於指述後仍遭羈押時，當知其指述警員之供詞與
    能否交保之間並無關聯；是乙○○顯無理由於羈押中再對與
    其無深仇大恨之被告為相同內容之不實指證，故乙○○所稱
    其因為求交保，故於調查站調查時對被告甲○○為不實指證
    云云，顯無可信。
  (二)又乙○○係電玩店之老闆，如其有支出金錢之必要，端無在
    帳冊中蓄意記載倉庫之必要，且每月均係固定之支出，顯然
    該倉庫之記載係為掩飾其某種隱密而怕人知曉之支出。且乙○○供稱有與甲○○電話聯繫，此亦有乙○○以00-0000000
    號電話撥打0000000000號電話與被告甲○○通聯之通訊紀錄
    （原審卷(二)第328 頁至第329 頁）在卷可考，證人乙○○於
    原審審理時，經檢察官提示該通訊監查譯文後，乙○○亦坦
    認其確實有與甲○○有如上開內容之對話無誤（原審卷(二)第
    135 頁），可見乙○○經營之遊藝場如有遇到紛爭，乙○○
    則立即請被告甲○○出面處理，是乙○○所稱甲○○為其電
    玩店擔任公關等語，應屬實情。
  (三)證人即遊藝場會計丙○○於92年4 月3 日偵訊中供稱：「乙○○經營遠傳電子遊藝場，我負責會計工作，每個月約5 日
    以前，公司開幹部會議時，乙○○會交代我用信封裝好一個
    3 萬元一個2 萬元的信封，另一個10萬元的信封袋交給乙○○，然後在帳冊上以「倉庫」帳名紀錄支出5 萬元及7 萬元
    之款項，（5 萬元是東港泛亞電子遊藝場的公關費，如後述
    ），7 萬元是枋寮遠傳電子遊藝場的公關費。交給乙○○10
    萬元，用於遠傳電子遊藝場公關費7 萬元，3 萬元是小琉球
    彼德堡電子遊藝場匯給我們作為公關費的，因為該遊藝場不
    是我們公司的，只是乙○○代他轉交，所以沒有紀錄在我們
    公司帳冊上」（外放證物袋丙○○訊問筆錄第34頁至第35頁
    ）。證人丙○○94年4 月20日原審審理時亦證稱：「我認識
    甲○○，在枋寮一個路邊攤，乙○○介紹的，說這個是我朋
    友叫阿鋒，是我們遠傳電子遊戲場的公關。枋寮公關費開幕
    沒多久我交給乙○○，用信封袋裝，1 個月8 萬元或7 萬元
    。是交10萬元，帳記7 萬元，另3 萬元是小琉球電子遊戲場
    匯過來的，也是公關費，記得是廖述經以個人名義匯的，泛
    亞、遠傳是賭博性的電子遊藝場，機台之分數可以換錢。公
    關費在帳冊上記載『倉庫』，是乙○○叫我這樣記載；遠傳
    、泛亞未曾被查獲過賭博犯罪。甲○○是遠傳電子遊藝場的
    公關是乙○○說的。3 萬元是另一家小琉球的電子遊藝場匯
    過來的，也是公關費，是用個人名義匯的，彼德堡電子遊藝
    場匯過來的3 萬元與7 萬元放在一起，所以我認為也是公關
    費。」等語（見原審卷(二)第152 頁至第163 頁）；且證人丙○○於本院97年12月29日審理時結證稱：我在調查局所言屬
    實等語（見本院卷第232 頁）；對於遠傳遊藝場之公關費係
    交給被告甲○○此點，證人丙○○陳稱係聽聞乙○○之告知
    ，其聽聞之內容雖無法直接充足證明遊藝場之公關費確實有
    交給甲○○此待証事項，亦即丙○○雖無法直接證明其所聽
    聞由乙○○轉知之事情必然屬實，且如以轉述聽聞而來之內
    容直接作為被告犯罪之憑據，亦有證據能力上之瑕疵；然由
    丙○○之證詞可知，乙○○經營之遊藝場確實有按月支出公
    關費，彼德堡遊藝場亦有按月匯款3 萬元並交由乙○○處理
    ，且遠傳電子遊藝場每月支出公關費7 萬元（泛亞遊藝場每
    月支出公關費5 萬元，如後述）此點應可認定，此互核上開
    乙○○之調查、警詢、偵查之供詞以及扣案之帳冊以觀，足
    證乙○○經營之電子遊藝場，確有所謂「公關費」即交際費
    之按月支出，且為掩人耳目而在會計帳冊上記載「倉庫」字
    樣代之，應可認定。
  (四)又證人郭順良於調查站調查時所證：「我向乙○○頂讓電子
    遊藝場經營時，乙○○主動告訴我每月必須支付警方公關費
    用3 萬元，以避免該遊藝場被查緝賭博犯行，經我同意後，
    乙○○就約1 位刑事組長出來與我在東港地區飲宴，表示前
    述公關費係交給該名刑事組組長，由該名組長來照顧我經營
    的電子遊藝場，電子遊藝場開始經營後，我即依乙○○指示
    的帳戶按月匯款3 萬元到臺灣銀行東港分行丙○○帳戶中給
    乙○○轉交給名刑事組組長。91年10月間我把我的股份全部
    轉讓給廖述經經營；但91年11月及12月的各3 萬元仍以我所
    經營之上鈊企業社名義匯入前述丙○○帳戶中，92年1 月則
    改由廖述經以個人名義匯入前述丙○○帳戶。」等語（郭順
    良、廖述經訊問筆錄卷第10頁至第12頁）及於原審審理中所
    證：「彼德堡電子遊藝場頂過來的時候，乙○○就跟我說要
    這筆錢，一個月要3 萬元，用公司的上鈊企業社的名義匯，
    我轉店給廖述經之後，我就叫他繼續匯。匯公關費的目的是
    請他處理黑、白兩道的事情。我請乙○○處理黑白兩道的事
    ，這樣店裡比較不會有事等語，於偵查中亦供同上情（見原
    審卷(二)第179 頁至第180 頁）。證人廖述經於調查站調查中
    所證：「小琉球彼德堡電子遊藝場每月匯入丙○○台灣銀行
    東港分行帳戶內3 萬元係行賄員警包庇該遊藝場免被查緝賭
    博犯行的交際費。因郭順良告訴前述彼德堡電子遊藝場由乙○○來處理警方人員的公關事。彼德堡電子遊藝場開始經營
    時，郭順良就開始按月匯3 萬元警察公關費到丙○○台灣銀
    行東港分行帳號：000000000000號帳戶內，我91年10月間頂
    下經營後，初由上鈊企業社繼續匯2 個月，92年1 月起改由
    我本人親自匯過去。」等語（郭順良、廖述經訊問筆錄卷第
    17頁、第20頁），觀郭順良、廖述經之供述一致，均陳稱彼
    德堡電子遊藝場有支出公關費給警員，並由乙○○代為按月
    交付給警員；郭順良、廖述經對於其所經營之彼德堡遊藝場
    之公關費是否交給甲○○此點，雖均係聽聞乙○○之告知或
    交由乙○○自行處理，其聽聞之內容雖無法直接證明遊藝場
    之公關費確實有交給甲○○此待証事項，然由郭順良、廖述
    經之上開證詞可知，其2 人經營之遊藝場確實有按月匯款3
    萬元並交由乙○○處理公關之情事，證人廖述經於原審審理
    時雖亦翻異前詞，否認其按月匯予證人丙○○3 萬元性質係
    屬於交付警察之「公關費」，並改稱：「我付3 萬元是因為
    郭順良叫我照付，我不知道3 萬元要幹什麼，他們說那是修
    理電子遊戲機的費用。」等語（見原審卷(二)第182 頁），此
    與其在調查站、偵查中所為之陳述不符，本院認為乙○○並
    非電子遊戲機具之維修廠商或人員，故證人廖述經所經營之
    電子遊戲機具若確有維修情事，應可逕行將維修款項給付予
    前來維修之廠商或人員，而毋需以匯款予乙○○之迂迴方式
    輾轉交付；且電子機具之維修通常係依其故障程度及換裝零
    件之多寡、種類而收取費用，以按月給付定額「修理費」者
    ，並不符合日常生活之經驗法則；是證人廖述經於原審審理
    中所為前開證詞，與常理有違，應係事後迴護被告甲○○之
    詞，不足採信。
  (五)綜上所述，足認乙○○確實有以『倉庫』之記載以掩人耳目
    ，而遠傳電子遊藝場每月固定支出公關費以及彼德堡遊藝場
    亦每月固定支出公關費，其中遠傳遊藝場每月支出之公關費
    為7 萬元，彼德堡每月支出公關費3 萬元（然乙○○僅轉交
    甲○○1 萬元），且公關費係由乙○○交給被告甲○○，此
    外，並有帳冊、臺灣銀行丙○○帳戶之綜合存款存摺在卷可
    資佐證（帳冊、股東名冊、台灣銀行東港分行存摺匯款資料
    見外放卷第8 頁至第14頁、第17頁至第21頁）。是證人乙○○所稱遠傳電子遊藝場每月交付7 萬元公關費給甲○○；彼
    德堡遊藝場伊每月代為轉交1 萬元公關費給甲○○等語，堪
    可採信。被告甲○○自90年6 月間起至92年2 月5 日止，就
    遠傳電子遊藝場之部分按月向乙○○收受7 萬元，共計圖得
    147 萬元之賄款；以及自90年6 月間起至92年2 月5 日止，
    甲○○就彼德堡遊藝場之部分按月收取1 萬元賄款，前後共
    共收取21萬元賄款。
  (六)被告甲○○於本案行為時係屏東縣警察局枋寮分局之刑事組
    長，具公務員身分，而公務員服務法第6 條規定：公務員不
    得假借權力，以圖本身之利益；被告甲○○身為枋寮分局之
    刑事組長，自無不知該規定之理，且被告甲○○對於轄區內
    犯罪案件之偵辦，均屬為業務範圍，應加以取締偵辦，其竟
    違背職務，按月向電玩業者收取賄賂。而乙○○、郭順良等
    電玩業者均坦承其電玩店有經營賭博行為，而業者最害怕之
    事情即係警方強力取締查扣機台，使其投資泡湯，其次或應
    付來店滋事打架之客人、或應付不服氣輸錢而欲鬧事之客人
    、或應付前來索財之人（例如推銷便宜茶葉而要求高額價錢
    ）等等，不一而足；故電玩業者希望拉攏警界有力人士，作
    其公關或護身符，最好能達到放鬆對於其經營之電子遊藝場
    之查緝，或者對於查緝動作事前通風報訊，或減少臨檢及查
    緝，使其得以順利經營電子遊藝場，此應為經營電玩業者之
    一般心態，被告甲○○以其擔任警員多年之經驗，亦不得諉
    為不知，而被告甲○○知悉乙○○、郭順良等人係遠傳、彼
    德堡遊藝場之實際負責人，而上開遊藝場因有經營賭博，且
    屬於警方重點臨檢、查緝之場所，然乙○○、郭順良等人有
    如何之賭博具體行為，於本案中，乙○○、丙○○等證人均
    僅稱其遊藝場之經營情形被告甲○○一般應會知悉等語，且
    證人黃文章、林靖順及鍾賢宗於原審審理中均一致證稱乙○○所經營之遠傳電子遊藝場涉及賭博活動等情（見原審卷第
    129 頁、第158 頁、第169 頁、第173 頁、第183 頁），惟
    自90年6 月開幕起至92年2 月間被查獲時為止，長達20個月
    期間，乙○○在被告甲○○所轄區域內經營之遠傳電子遊藝
    場均無遭受取締之紀錄，即使該遊藝場遭人檢舉有賭博活動
    ，且該遊藝場組長黃文章已在枋寮派出所內向二位警員坦承
    該遊藝場有賭博活動後，黃文章竟仍受縱放（詳情如後所述
    ），可見被告甲○○「在其職務上」確然已知情遠傳電子遊
    藝場或彼德堡遊藝場有經營賭博行為，既然如此，基於職務
    自應加以取締偵辦，然卻因每月收取賄款（公關費）而未為
    檢舉並主動積極偵辦。是乙○○等人有無賭博或其他犯罪行
    為，當屬被告甲○○職務上之職責。則被告甲○○對於違背
    職務收取賄賂行為與乙○○、郭順良、廖述經等人之交付金
    錢之間，存有對價之關係，亦極明確。
  (七)至於證人乙○○於調查站調查時證稱：「遠傳電子遊藝場組
    長黃文章曾因涉嫌竊盜之嫌犯供稱，在遠傳電子遊藝場店內
    賭博而被帶到枋寮派出所了解，我有打電話請甲○○前去關
    心了解，事後黃文章就沒事了。」等情（乙○○訊問筆錄卷
    第19頁），證人黃文章於原審審理中亦證稱：「有被帶到枋
    寮派出所，但時間忘記了。有一個客人好像吸毒，打電玩贏
    錢，他說是我換給他錢，有一個警察但我不知道名字到我店
    裡叫我去指認，警察問我店裡有無換錢，我剛開始說沒有，
    後來承認，警察讓我打電話請經理過來，警察沒有給我作筆
    錄，我知道賭博電玩犯法，但我不知道為何可以走。」等語
    （見原審卷(二)第170 頁至第171 頁），證人鍾賢宗曾於91年
    8 月21日10時35分至91年8 月22日14時45分間，以0000000
    號電話撥打石顯耀（遠傳電子遊藝場中班主任）之00000000
    00號電話，其間有如下對話：「鍾賢宗：『人客被抓進派出
    所，講身上裝的錢，講什麼是遠傳拿來給他們的，後來就叫
    『豬肉』（黃文章之綽號）過去這樣！我就說我馬上幫你叫
    經理‧‧。』；石顯耀：『應該沒代誌了』；鍾賢宗：『那
    已嘸代誌，派出所那個壓得下去啦。‧‧那個公關費又比東
    港還要高。』」（見原審卷(二)第323 頁至第326 頁），故公
    訴人遂認為被告甲○○有縱放人犯之嫌疑；然而，於警方之
    辦案技術層面而言，是否單憑某一證人指證曾在某電玩店兌
    換金錢，警員就必須立即查緝該電玩店或立即製作筆錄成案
    而移送檢察官處理？此當屬未必，蓋警員是否立即前往查緝
    、或埋伏觀察、或等待適當機會而聲請搜索票等等，承辦警
    員有其偵辦上之考量，故不能因警員未立即集合人馬前往查
    緝即認為警員有蓄意縱放犯人之嫌疑，更不能認警員有意或
    無意忽視此線索遂立即推論係出於甲○○之施壓或授意所致
    ，併此說明。
  (八)綜上所述，足見被告甲○○上開所辯，顯係卸責之詞，不足
    採信。該部分事證明確，其違背職務收受賄賂犯行，堪以認
    定。
貳、被告戊○○按月收取公關費之部分：
一、訊據上訴人即被告戊○○矢口否認有事實欄所載向乙○○收
    取公關費之犯行，辯稱: 我沒有跟乙○○收過任何公關費，
    且89年12月時，我還在屏東分局服務，到90年4 月底才調到
    東港分局，我不知道乙○○在經營賭博性電子遊戲場，我也
    沒有和乙○○或其會計有任何金錢往來等語。
二、經查：
  (一)前開事實欄所載被告戊○○擔任泛亞電子遊藝場之公關，並
    向乙○○按月收取5 萬元賄款之事實，迭據證人乙○○於調
    查站調查、警詢及檢察官偵查中分別供證：「警方扣案之泛
    亞電子遊藝場營業收支月報表係由會計丙○○記載，泛亞電
    子遊藝場報表記載『倉庫』5 萬元及係指該遊藝場每月固定
    支出的交際費。」（乙○○訊問筆錄卷第17頁）、「泛亞電
    子遊藝場開幕時，我曾親自交以白色信封包裝之5 萬元現金
    給戊○○購買茶葉、酒或禮盒，以作為遊藝場打點之公關交
    際使用，鄰居或管區等等，戊○○將前述購買之物品送給何
    人我不清楚。」等語（乙○○訊問筆錄卷第18頁）；證人乙○○於檢察官偵查時亦曾證稱：「泛亞電子遊藝場剛開幕時
    ，有給戊○○5 萬元去買酒和茶葉，我記得我親自交給戊○○2 、3 次，另外有1 、2 次是由會計丙○○交給他，因為
    是我不在東港，我交待會計處理，‧‧當時我還不認識己○○，己○○是在開幕之後4 、5 個月後，我才把公關費交給
    他。」等語（乙○○訊問筆錄卷第22頁），乙○○於調查站
    調查時復證稱：「泛亞電子遊藝場開幕時，我曾親自交以白
    色信封包裝之5 萬元現金給戊○○購買茶葉、酒或禮盒，作
    為遊藝場打點之公關交際使用‧‧後來戊○○向我表示己○○對地方人士較熟，由己○○來經手交際費，我即按己○○
    指示，將5 萬元之現金分裝在兩紙白色信封，各2 萬元及3
    萬元‧‧」（乙○○訊問筆錄卷第18頁）等語；其先後供述
    一致，並無矛盾之處。
  (二)核與證人丙○○於調查站中所稱：「泛亞電子遊藝場剛開幕
    時，乙○○在屏東縣東港鎮○○路78號辦公室附近有一家薑
    母鴨店內有介紹戊○○給我認識，並稱他為『蔡小』，並說
    以後泛亞電子遊藝場公關都是由他負責，我都是將公關費交
    由乙○○。」（丙○○訊問筆錄卷第52頁）、「泛亞電子遊
    藝場是89年12月開始經營，90年1 月分起，警察公關費5 萬
    元以信封袋包裝一包交由乙○○，己○○接手後才將該筆警
    察公關費5 萬元分裝成2包 ，分別3 萬元及2 萬元。東港泛
    亞電子遊藝場公關費最初係由戊○○負責處理，91年初改由
    戊○○介紹己○○接手」等語（丙○○訊問筆錄卷第57頁）
    、「戊○○替乙○○處理公關費，係乙○○本人告訴我的，
    己○○接替戊○○處理公關費之事亦是乙○○帶我到己○○
    家中（位於泛亞電子遊藝場斜對面附近），由戊○○介紹己○○給乙○○及我認識，並表示己○○係要接替他處理公關
    費之事。之後我曾詢問乙○○何以戊○○要找己○○接替，
    乙○○告訴我戊○○向他表示有人在注意他，所以才要變換
    公關費處理人‧‧」（丙○○訊問筆錄卷第30頁）等語，觀
    證人乙○○與丙○○所述之泛亞電子遊藝場公關費每月5 萬
    元先交被告戊○○收受，嗣後因戊○○表示己○○對地方人
    士較熟，故改由己○○收受而戊○○即不再介入收受等情，
    2 人歷次供述互核大致相符，雖丙○○係聽聞乙○○轉述有
    關戊○○按月收受5 萬元公關費之事情，其聽聞之內容應屬
    傳聞，亦即由丙○○之證詞並無法直接導出戊○○有收受公
    關費之結論，然泛亞遊藝場按月固定支出5 萬元而由乙○○
    負責打點有能力關照遊藝場之人士，此點由丙○○之供詞應
    可得證，且其供述與乙○○之供詞亦屬一致，互核扣案帳冊
    之記載、股東名冊、台灣銀行存摺匯款等資料，更屬相符，
    堪認乙○○經營泛亞電子遊藝場，亦如同經營遠傳電子遊藝
    場一樣，均有公關費或交際費之支出，且為掩人耳目，而在
    帳冊上記載「倉庫」字樣以代之，應可認定。
  (三)至於被告戊○○收受賄賂開始之時間，固有證人乙○○及丙○○之前開證詞可按，然其終止時間，證人乙○○證稱係泛
    亞電子遊藝場開幕4 、5 個月後（乙○○訊問筆錄卷第22頁
    ）; 證人丙○○則稱係91年7 、8 月分間（丙○○訊問筆錄
    卷第58頁），兩者所供有所出入。然因本件按月給付金錢多
    由乙○○親自為之，證人丙○○則僅包裝金錢及將支出記入
    帳冊而已，故證人乙○○所記憶之起、迄時間，應較證人丙○○正確。且證人丙○○於原審審理中又結證稱：「公關費
    由戊○○轉己○○接手的時間，應該是90年間比較正確，我
    也不太確定。」等語（見原審卷(二)第156 頁至第157 頁），
    益徵證人丙○○對於被告戊○○收取賄賂之起迄時點，並非
    記憶非常鮮明，故丙○○於調查站中所言之日期，應有誤會
    。自以證人乙○○所稱: 泛亞電子遊藝場開幕4 、5 個月後
    （該電子遊藝場為89年12月開幕，5 個月後適為90年4 月）
    ，該遊藝場之公關費即不再支付予被告戊○○等語，應屬可
    信，本院因認被告戊○○最後1 次收取公關費不法利益之日
    期，應係90年4 月間。又證人乙○○於檢察官偵查時所證：
    「我記得我親自交給戊○○2 、3 次，另外有1 、2 次係由
    會計丙○○交給他，因為我人不在東港，是我交待會計處理
    的。」等語（乙○○訊問筆錄卷第22頁），雖亦與證人丙○○於調查站調查時所證：「我都是將公關費交由乙○○，所
    以我都沒有交付給戊○○本人。我僅有交付1 次股利給戊○○本人。」等語（丙○○訊問筆錄卷第52頁），稍有不符，
    然不論為公關費或股利，僅是名稱上之差異，丙○○確有受
    乙○○之指示交付金錢給戊○○，而戊○○有向乙○○經營
    之遊藝場方面取得金錢，此點應可確認。且本件案發距被告
    戊○○收受所謂之公關費或股利已有2 年餘，時隔日久。而
    被告戊○○除收受上開所謂「公關費」外，另有自89年12月
    插股乙○○經營之電子遊藝場而按月收取「股利」（如後述
    ）。因此丙○○若將交付「股利」或「公關費」之事相互混
    淆，亦有此可能；故證人乙○○、丙○○上開證詞之稍許歧
    異處，尚無礙證人證詞之真實性。
  (四)證人乙○○雖於原審、本院前審及本院審理審理中翻異前詞
    ，否認有按月給付金錢給戊○○，並改稱：「我沒有交錢給
    戊○○，帳簿上記的『倉庫』5 萬元是我自己做帳的帳款。
    」等語（見原審卷(二)第131 頁、本院上訴卷第16頁、本院卷
    第226 頁）。然上開電玩店之實際經營者為乙○○，而其他
    所謂之股東，觀扣案之股東名簿之記載，如林靖順、鍾賢宗
    、石顯耀等人，悉為其所僱用之店員，渠等成為電玩店股東
    ，係因證人乙○○為鼓勵彼等努力工作而主動邀約入股，並
    由乙○○指定股份，林靖順等人亦非自始即繳交股金，而係
    陸續自薪水或獎金中扣除充作股金，故渠等對於電玩店實際
    經營情形，因其具有店員之身分，故並無置喙之餘地，即便
    乙○○多取部分盈餘，渠等亦無意見等情，已經證人林靖順
    、鍾賢宗、石顯耀分別於原審審理中結證明確，互核一致。
    證人乙○○於原審94年4 月20日審理中亦結證稱：「（你寫
    倉庫5 、7 萬元，股東不會過問？）股東應該不會有意見，
    就算是我自己拿去花，股東也不會有意見。」等語（見原審
    卷(二)第143 頁），故該電玩店股東既不會追究電玩店之支出
    及所得分配狀況，則乙○○即無必要大費周章，在帳冊上將
    自己多取之金錢偽載為「倉庫」支出，證人乙○○嗣後翻異
    前詞所為之證詞，尚難採信。又乙○○前於調查站調查時及
    檢察官偵查中已就被告戊○○索賄情事指述歷歷，核與證人
    丙○○於原審審理時所結證之情節大致相符，復有帳冊在卷
    可佐，又乙○○與被告戊○○並無深仇大恨，而貪污罪刑甚
    重，故證人實無設詞誣攀之理。被告戊○○雖辯稱其與證人
    乙○○未有金錢往來，亦不知證人乙○○所經營之電子遊戲
    場內有賭博性電子玩具等語；然證人乙○○已於調查站調查
    及檢察官偵查中就按月交付金錢給被告戊○○之情節歷次供
    證明確，有如前述。證人乙○○、丙○○、黃文章、林靖順
    及鍾賢宗於原審審理中又均一致證稱乙○○所經營之泛亞電
    子遊藝場涉有賭博活動等情（見原審卷第128 頁、第158 頁
    、第169 頁、第173 頁、第183 頁），警方並於92年2 月14
    日在泛亞電子遊藝場店內查獲賭博情事，且在泛亞電子遊藝
    場扣得如附表所示之電子遊藝機具，證人乙○○於調查站調
    查時陳述：「一般經營電子遊藝場大部分都有從事賭博行為
    ，以他們的身分「應該知道」我所經營的電子遊藝場有賭博
    行為。」等語（乙○○訊問筆錄卷第55頁）。而被告戊○○
    於90年1 月至90年4 月19日間，雖不在東港地區任職，然其
    曾於86年5 月7 日至88年5 月7 日間任職屏東縣警察局東港
    分局小隊長，有屏東縣東港分局93年10月15日東警分人字第
    0930010753號函所附之人事資料表在卷可參，被告戊○○具
    有公務員身分，而公務員不得假借權力，以圖本身之利益，
    被告戊○○知有該規定，仍違反規定按月向電玩業者收取賄
    款，自係明知違背職務，利用職權及身分收取賄賂。而乙○○經營電玩業，希望拉攏警界人士作其公關，最好能達到放
    鬆對於其經營之電子遊藝場之查緝，或者對於查緝動作事前
    通風報訊，使其得以順利經營電子遊藝場，此應為經營電玩
    業者之一般心態，被告戊○○以其擔任警員多年之經驗，亦
    不得諉為不知，然因證人乙○○於調查站調查時係陳述：「
    一般經營電子遊藝場大部分都有從事賭博行為，以他們的身
    分「應該知道」我所經營的電子遊藝場有賭博行為。」等語
    （乙○○訊問筆錄卷第55頁），被告戊○○既然知悉乙○○
    係泛亞遊藝場之實際負責人，而上開遊藝場因有經營賭博，
    且屬於警方重點臨檢、查緝之場所，可見被告戊○○「在其
    職務上」確然已知情泛亞電子遊藝場有經營賭博行為，卻不
    加以臨檢、取締，顯然有違背職務。被告戊○○對於違背職
    務之行為收受賄賂與乙○○電玩業者之交付金錢之間，有對
    價之關係，亦極明確。又被告戊○○身為警員而其所屬之轄
    區縱非一直涵蓋泛亞遊藝場，然其仍有一定之影響力，乙○○按月給付金錢以換取被告戊○○為其處理電玩店之公關事
    務，亦屬合理，被告戊○○違背職務收受賄賂之不法犯罪，
    事證已臻明確，其犯行堪以認定。
參、戊○○、丁○○插股經營賭博電玩貪污圖利之部分：
一、訊據上訴人即被告戊○○、丁○○均矢口否認有插股賭博性
    電玩店及按月收取股利圖利之犯行，被告戊○○辯稱: 我沒
    有利用職權機會插股經營賭博性電玩業並按月分錢，89年12
    月時我還在屏東分局服務，到90年4 月底才調到東港分局，
    我不知道乙○○經營之電子遊戲場有從事賭博行為等語。被
    告丁○○辯稱: 我認識乙○○，也知道他在開電子遊戲場，
    但我沒有插股，也沒有從乙○○或他身邊的人拿過任何錢等
    語。
二、經查：
  (一)前開事實欄所載被告戊○○、丁○○插股經營泛亞、遠傳電
    子遊藝場，被告戊○○固定向乙○○按月收取10萬元、丁○○亦按月向乙○○收取4 、5 萬元以圖得不法利益之事實，
    迭據證人乙○○於調查站調查、警詢及檢察官偵查中分別陳
    稱：「泛亞電子遊藝場股東有我、林靖順、鍾賢宗、石顯耀
    、丙○○、己○○、丁○○、戊○○。遠傳股東有我、嚴宥
    麗、陳進德、陳森永、丁○○、丙○○、戊○○。戊○○是
    在他擔任里港分局刑事組偵查員而認識，我知道戊○○、丁○○是警察，我和丁○○、戊○○一直係好友，所以在泛亞
    及遠傳電子遊藝場開始就邀他們2 人入股，戊○○在泛亞、
    遠傳遊藝場各入2 股，丁○○在泛亞遊藝場入股1 股，在遠
    傳遊藝場入股0.5 股，泛亞遊藝場1 股股金50萬元，遠傳遊
    藝場每股股金35萬元。戊○○是在上開2 家電子遊藝場開辦
    開始就加入股東，入股股金陸續以現金交付給我，每月收取
    股利要看店獲利情形，他們2 人股利均由我本人先聯絡他們
    在哪裡，我再拿給他們，我偶而因事情忙也會交代會計丙○○拿股利給戊○○；警方查扣泛亞電子遊藝場與遠傳電子遊
    藝場收支日記簿中，第1 頁所記「蔡2 」「家1 」「櫻1 」
    「順0.5 」「石富鐘0.5 」「英惠0.25」及「蔡2 」「櫻0.
    5 」「泳哥0.5 」「德0.25」「英0.25」「麗0.25」是我本
    人所記。是記載泛亞及遠傳電子遊藝場開辦時股東持股的紀
    錄。「蔡2 」係指戊○○2 股，「家1 」係指己○○1 股、
    「櫻1 」是指丁○○1 股、「順0.5 」係指林靖順0.5 股，
    「石富鐘0.5 」是指石顯耀、楊永富、鍾賢宗共0.5 股，「
    英惠0.25」係指丙○○0.25股《指泛亞電子遊藝場》；及「
    蔡2 」是指戊○○2 股，「櫻0.5 」是指丁○○0.5 股，「
    泳哥0.5 」是指陳森永0.5 股，「德0.25」是指陳進德0.25
    股，「英0.25」是指丙○○0.25股，「麗0.25」是指嚴宥麗
    0.25股《指遠傳電子遊藝場》。營業月報表係由丙○○記載
    ，戊○○、己○○及丁○○一般常情都知道我經營的電子遊
    藝場為不法賭博性電子遊藝場。戊○○、己○○及丁○○都
    是股東；戊○○、丁○○都曾到我辦公室來找我了解經營狀
    況」、「戊○○及丁○○在我開始經營東港泛亞、枋寮遠傳
    電子遊藝場就入股，東港泛亞是89年12月、枋寮遠傳是90年
    5 月開始經營。戊○○入股泛亞2 股共100 萬元及遠傳2 股
    共70萬元；丁○○入股泛亞1 股50萬元及遠傳0.5 股175,00
    0 元；每月股利金以當月盈餘來計算股利，平均戊○○每月
    可分得股利金10萬元，丁○○可分得4 、5 萬元不等。戊○○及丁○○有時是我邀他們或他們主動到辦公室了解他們所
    入股的電子遊藝場營運狀況；以他們的身份（指戊○○、丁○○）應該知道我所經營的電子遊藝場有賭博行為」（乙○○訊問筆錄外放卷第2 頁至第5 頁、第16頁至第20頁）。「
    戊○○及丁○○是否曾看過泛亞及遠傳電子遊藝場帳冊，因
    事過已久我不敢確定，但他們曾與我討論他們所投資電子遊
    藝場為何會有透支之現象」等語（原審卷(一)第211 頁至第21
    2 頁），其歷次供述大致相符，均直指戊○○、丁○○有插
    股經營遠傳與泛亞電子遊藝場，且關心每月營運情形以及每
    月「固定」領取股金等情甚詳。
  (二)核與證人丙○○於調查站所稱：「我有見過戊○○及丁○○
    去泛亞電子遊藝場辦公室，戊○○是事先與乙○○約好再過
    去的。丁○○及戊○○到泛亞是去看帳冊及了解店內經營情
    形，有時還會說為什麼店裡生意做的不好，而人家做的很好
    的抱怨的話。」等語（丙○○訊問筆錄外放卷第10頁至第11
    頁）、「丁○○、戊○○均係乙○○介紹我認識的，戊○○
    到泛亞電子遊藝場辦公室時也會向我詢問該店生意如何，每
    月5 日前結算上個月營收時，我將收入減去開支後的盈餘交
    給乙○○，由乙○○在辦公室或家中分配各股東股利，其將
    各股東應得之股利裝在白色信封袋內，信封上乙○○會註記
    各股東簡稱，戊○○書寫「蔡」，丁○○則書寫「和」或「
    英」「櫻」（丁○○之妻為邱秀英）我已無印象，但我確定
    戊○○係書寫「蔡」，因乙○○曾有一次將戊○○的股利叫
    我拿給他，戊○○約我在東港分局旁的消防隊交付股利，戊○○從消防隊辦公室出來從我手上拿走前述股利，股利要視
    當月營收而定，每股每月最高曾因販售機台而達10萬元，平
    日最少每股也有約4 、5 萬元股利。」等語（見原審卷(二)第
    155 頁至第162 頁）、「兩本收支日記簿內乙○○本人有紀
    錄分股情形，據我本人所看到他所紀錄分股的情形是這樣，
    東港收支日記簿首頁紀錄『蔡2 』的為戊○○入股紀錄‧‧
    另外枋寮收支日記簿首頁紀錄『蔡2 』是為戊○○的股份紀
    錄。」等語（外放證物袋丙○○訊問筆錄11頁），並有該帳
    冊、股東名單附卷可考，證人丙○○前開所供有關被告戊○○關心電玩店之營收且每月均有收取現金等情節，與乙○○
    所述大致相符；至於證人丙○○雖亦曾供稱：乙○○跟我說
    他們二人《指戊○○、丁○○》有入股，情形我不清楚。」
    等語（見原審卷(二)第153 頁），以及證人林靖順於調查站調
    查及原審審理時所證：「公司每月初四或初五召開幹部會議
    時乙○○有告訴大家，蔡大哥（戊○○）、阿和（丁○○）
    為泛亞、遠傳電子遊藝場股東，我說入股是我聽說的，我是
    聽我們裡面的員工說的。」（林靖順訊問筆錄卷外放第22頁
    、原審卷(二)第175 頁）等語，故辯護人因而稱：丙○○、林
    靖順聽聞而來之說法係傳聞而無證據價值，戊○○、丁○○
    應無入股云云，然林靖順聽聞他人而來之說法雖屬傳聞而無
    證據價值，然而丙○○係曾受乙○○之指示，親自在東港分
    局旁的消防隊交付股利給被告戊○○，而被告戊○○從消防
    隊辦公室出來拿錢等情節，已據證人丙○○陳述明確，如前
    所述，顯見丙○○曾親自交付金錢給被告戊○○，故證人丙○○稱「是聽聞乙○○說戊○○、丁○○有入股」云云，應
    係欲表示自己對此案件不甚清楚，欲撇清與本案之關係且迴
    護被告戊○○與丁○○之說法，丙○○稱自己係聽聞乙○○
    而來云云，應不足信。
  (三)證人乙○○、丙○○、黃文章、林靖順及鍾賢宗於原審審理
    中均證稱：乙○○所經營之泛亞、遠傳電子遊藝場有賭博活
    動等語（見原審卷第128 頁、第158 頁、第169 頁、第173
    頁、第183 頁），而警方確實於92年2 月14日在乙○○經營
    之電玩店內查獲賭博，且在泛亞電子遊藝場扣得如附表所示
    之電子遊藝機具等物，其擺設賭博電玩規模非小。參以被告
    戊○○、丁○○既有出資經營電玩店，則其應不可能不知情
    該電玩店實際可以機台累積之分數來兌換金錢，且其多次前
    往上開店內走動關心營業情形，更每月收取一定之股利（即
    紅利），故被告戊○○、丁○○辯稱：與乙○○認識，但無
    金錢往來，不知乙○○經營之遊藝場暗藏賭博犯罪，未投資
    入股遊藝場等語，均為卸責之詞，非可採信。
  (四)綜上所述，被告戊○○、丁○○既有投資賭博性電子遊藝場
    ，且不論遊藝場之盈虧，每月均固定收取股利（即紅利），
    其2 人長期均有此收入，顯均有以此為營生之常業賭博之犯
    意，又固定收取紅利此顯與一般正常投資經營生意不同，蓋
    正常投資認股作為股東均係按盈虧計算紅利，而上開遊藝場
    並非每月固定均生意良好收入豐厚，此由證人丙○○所證稱
    ：「戊○○有時還會說為什麼店裡生意做的不好，而人家做
    的很好的抱怨的話。」等語，足認該電玩店並非完全賺錢，
    而其竟然可以無論投資之事業有無虧損或收入減少時，均可
    分得固定之紅利，顯與一般經營生意之常理有違。雖乙○○
    稱係股利每月平均10萬元（指戊○○）與4 、5 萬元（指丁○○）；而所謂之「平均」，依其字面之解釋應指各月有點
    小差異，但大抵每月平均10萬元及4 、5 萬元之譜；因本院
    亦查無乙○○在戊○○、丁○○之插股期間，每月實際給付
    該2 人之金額之精確數字，故本院亦僅能認定戊○○按月收
    取10萬元，而丁○○按月收取4 萬元《採對丁○○有利之計
    算，故不認定其按月收取5 萬元》；乙○○之所以願意每月
    固定給予戊○○股利10萬元、丁○○股利4 萬元，而對其餘
    之股東，例如店內之員工鍾賢宗、林靖順等等，則均無此種
    優待，顯係因戊○○、丁○○具有警員之特殊身分與職務所
    致，戊○○、丁○○對於經營遊藝場生意竟可以按月固定收
    取股利，遇有淡月（即收入少）甚或虧損時，每月之股利收
    入悉不受影響，被告戊○○、丁○○當知是因其具有警員之
    身分與職權以致有此特殊待遇所致，故被告戊○○、丁○○
    利用身分、職權所圖之利益顯非單純之生意營收所取得之紅
    利或股利可比。被告戊○○、丁○○均為公務員，對於公務
    員不得假借權力，以圖本身之利益自無不知之理，何況電玩
    業者大都有賭博之犯罪行為，而被告戊○○、丁○○因有警
    察身份，顯見其均知悉該店有從事賭博行為，且其知悉係基
    於「職務上」之知悉，依法其等自應加以取締、偵辦，竟仍
    違反規定圖私人之利益，按月向電玩業者收取固定股利，自
    係對於主管之事務，明知違背法令，利用職權及身分圖自己
    不法之利益且因而獲利。故上開電子遊藝場同時經營賭博行
    為，對被告戊○○、丁○○而言，應屬被告戊○○、丁○○
    職務上主管及監督之職責範圍，綜上所述，被告戊○○、丁○○應有對其主管及監督之事務之不法圖利行為，且該圖利
    行為係出自於乙○○按月給付固定紅利，亦極明確。
  (五)證人乙○○雖於原審、本院前審、本院審理中否認戊○○、
    丁○○曾投資其所經營之泛亞及遠傳電子遊藝場，並改稱：
    「籌備時候我有邀他們（指戊○○及丁○○），但他們從來
    都沒入股，我招募股東時所寫的股東名冊其上所載之姓名並
    不是真正的股東，是我想邀他們加入而自己先寫的名單而已
    ，另外一份列有罰款分攤的股東名冊，其上沒有戊○○、丁○○應分攤罰款的名冊，那才是真正的股東名冊。」等語（
    見原審卷(二)第129 頁、本院上訴卷(三)第14頁至第16頁、本院
    卷第225 頁）。然而，乙○○如果於招募股東時遭被邀人即
    戊○○、丁○○之拒絕加入，則其理應丟掉其原所規劃欲邀
    募之股東人選，其竟保留下來，已不合常情，且乙○○於調
    查局、偵查時歷次陳述均未提到上開對戊○○、丁○○有利
    之說法，且更直指被告戊○○、丁○○有插股遊藝場電玩店
    且固定領取股利等情，並與證人丙○○於調查局、偵查中之
    陳述以及扣案之帳冊資料互核相符，堪認乙○○於原審、本
    院審理所證，應係事後迴護戊○○、丁○○之說詞而不足信
    ，再觀乙○○於本院前審96年3 月14日審理時證述：列有罰
    款分攤的股東名冊，其上沒有戊○○、丁○○應分攤罰款的
    名冊，那才是真正的股東名冊等語（見本院上訴卷第12頁、
    第13頁），更足以說明被告戊○○、丁○○確實係按月收取
    乙○○給予之股利而不需分擔其餘股東（例如入股之員工）
    之任何罰款或本身遭到罰款，其2 人之地位不同於一般股東
    ，更足以證明其2 人有圖得不法之利益，又證人乙○○與被
    告戊○○、丁○○等人並無深仇大恨，而公務員投資賭博行
    業圖得不法利益之罪刑非輕，證人乙○○經營數家電子遊藝
    場，且暗藏賭博行為，則其實無設詞誣被告攀戊○○、丁○○，並從此與警員結怨之必要。
  (六)有關被告丁○○究係入股泛亞遊藝場、遠傳遊藝場多少股份
    、每月收取多少股利，證人乙○○於調查局多次陳述之證詞
    稍有出入；乙○○於92年7 月26日調查筆錄中陳稱: 丁○○
    在泛亞、遠傳各入1 股，每月看店獲利情形收取股利，多的
    時候是2 、3 萬元（外放證物袋乙○○訊問筆錄第4 頁）；
    然乙○○於92年8 月15日調查筆錄中則陳稱；丁○○在泛亞
    入股1 股、在遠傳入股0.5 股，每月看店獲利情形，多的時
    候每月可領到4 、5 萬元等語（外放證物袋乙○○訊問筆錄
    第16頁）；丁○○就遠傳遊藝場係入股1 股或入股0.5 股？
    乙○○之證詞並不相符，然觀扣案泛亞電子遊藝場與遠傳電
    子遊藝場收支日記簿之記載，泛亞遊藝場部份，乙○○稱「
    櫻1 」是指丁○○1 股；遠傳遊藝場部份，乙○○稱「櫻
    0.5 」是指丁○○0.5 股，扣案帳冊之紀錄與乙○○95年8
    月15日之供述相符。再者乙○○於92年11月24日調查筆錄中
    亦陳稱；丁○○入股泛亞1 股50萬元及遠傳0.5 股175,000
    元；每月股利金以當月盈餘來計算股利，丁○○可分得新台
    幣4 、5 萬元等語。（放證物袋乙○○訊問筆錄54頁至第56
    頁），本院乃認定被告丁○○在泛亞電子遊藝場入股1 股、
    遠傳電子遊藝場入股0.5 股，且每月可領到4 萬元股利。至
    於被告戊○○各入股泛亞及遠傳各2 股，每月共可分得10萬
    元，而被告丁○○入股泛亞1 股、遠傳0.5 股，每月可領到
    4 萬元，換算結果可得知其2 人之每月股利，泛亞1 股每月
    可分得3 萬元，遠傳1 股每月可分得2 萬元，其2 人均自89
    年12月起參與泛亞部分，自90年5 月間起參與遠傳部分，被
    告戊○○各參與2 股，被告丁○○參與泛亞1 股，遠傳0.5
    股，至92年2 月24日被查獲止，均自插股後之次月起始有分
    紅利，而被查獲當日亦尚未分配紅利，故泛亞部分獲利25個
    月，遠傳部分僅獲利20個月，依上開獲利金額計算，被告戊○○前後共計獲得230 萬元（3 萬元×2 股×25個月＝150
    萬元，2 萬元×2 股×20個月＝80萬元，150 萬元＋80萬元
    ＝230 萬元），被告丁○○前後合計獲得不法利益95萬元（
    3 萬元×1 股×25個月＝75萬元，2 萬元×0.5 股×20個月
    ＝20萬元，75萬元＋20萬元＝95萬元），併此說明。又按，
    92年8 月15日乙○○訊問筆錄中陳稱：「櫻1 」是指丁○○
    的太太1 股，其實是丁○○1 股，因為他太太後面名字是櫻
    ，我和丁○○的太太很熟，所以只有寫他的名字，其他「櫻
    0.5 」也是同樣的意思等語，然乙○○於本院前審審理時則
    改稱「櫻」是指自己等語，然如果「櫻」是指乙○○自己，
    則乙○○為遊藝場之實際負責人，其顯無必要故弄玄虛而用
    代號「櫻」來表示自己，是其於本院前審所述，仍屬事後迴
    護被告丁○○之詞，不足採信。綜上所論，被告戊○○、丁○○投資賭博性電子遊藝場以圖得不法利益，犯罪事證已臻
    明確，其2 人該部分犯行，均堪認定。
肆、法律適用之比較及論罪科刑與改判之理由：
一、按被告行為後，刑法業於94年2 月2 日修正公布，於95年7
    月1 日生效施行，關於新舊法之比較適用，自應依刑法第2
    條第1 項「按行為後法律有變更者，適用行為時之法律，但
    行為後之法律有利於行為人者，適用最有利於行為人之法律
    」之規定，依「從舊從輕」原則而為比較；且比較時應就罪
    刑有關之共犯、未遂犯、想像競合犯、牽連犯、連續犯、結
    合犯，以及累犯加重、自首減輕暨其他法定加減原因（如身
    分加減）與加減例等一切情形，綜其全部罪刑之結果而為比
    較。爰先就本件新、舊法比較結果論述如下：
  (一)被告甲○○、戊○○、丁○○行為後，貪污治罪條例於95年
    5 月5 日修正，查該次修正僅就第2 條、第8 條、第20條作
    出修正，除第2 條部分，與本案有相關外，其餘部分，則與
    本件之論罪科刑無涉。又原刑法第10條第2 項規定：「稱公
    務員者，謂依法令從事公務之人員。」已於94年1 月7 日公
    布修正為：「稱公務員者，謂下列人員：一依法令服務於國
    家、地方自治團體所屬機關而具有法定職務權限，以及其他
    依法令從事於公共事務，而具有法定職務權限者。二‧‧」
    並於95年7 月1 日起施行，是刑法上公務員之定義在新法施
    行後，已較前為嚴格，犯罪構成要件已有變更；而貪污治罪
    條例第2 條前段原規定：「依據法令從事公務之人員，犯本
    條例之罪者，依本條例處斷」，亦於95年5 月5 日修正為「
    公務員犯本條例之罪者，依本條例處斷。」於同年7 月1 日
    施行，以配合前述刑法關於公務員定義之修正，即採與刑法
    相同之公務員定義，比較新、舊法，以修正後之規定有利於
    被告，應依修正後之貪污治罪條例之規定為本件被告吳彥峰
    、戊○○、丁○○法律之適用。又按貪污治罪條例於90年11
    月7 日修正前第6 條第1 項第4 款規定「有下列行為之一者
    ，處5 年以上有期徒刑，得併科新台幣3 千萬元以下罰金：
    四、對於主管或監督之事務，直接或間接圖私人不法之利益
    者。」；修正後第6 條第1 項第4 款規定「有下列行為之一
    者，處5 年以上有期徒刑，得併科新臺幣3 千萬元以下罰金
    ：四、對於主管或監督之事務，明知違背法令，直接或間接
    圖自己或其他私人不法利益，因而獲得利益者。」已將貪污
    治罪條例第6 條第1 項第4 款圖利罪之構成要件改為須明知
    違背法令、圖自己或私人不法利益、且獲得利益即結果犯。
    然因被告甲○○、戊○○、丁○○之連續圖利行為均延續至
    貪污治罪條例第6 條第1 項第4 款圖利罪之構成要件修正後
    ，自無比較適用之問題，應逕行適用修正後貪污治罪條例第
    6 條第1 項第4 款圖利罪之規定。
  (二)被告等行為後，刑法第56條關於連續犯之規定，業於94年1
    月7 日修正通過刪除，並於95年7 月1 日施行。此刪除雖非
    犯罪構成要件之變更，但顯已影響行為人刑罰之法律效果，
    自屬法律有變更，依新刑法第2 條第1 項規定，比較新、舊
    法適用結果，數行為依新法規定原則上應予併罰，惟依舊法
    連續犯規定，得以一罪論或從一重處斷，是以仍應適用較有
    利於被告等之行為時法律，即舊法關於連續犯之規定。
  (三)刑法刪除連續犯之規定時，亦同時刪除牽連犯之規定，被告
    戊○○、丁○○所犯上開公務員違背職務圖利、賭博罪間，
    如依新法規定，應數罪併罰，經比較後，以舊法有利於被告
    ，自應適用行為時法。
  (四)刑法上開修正，亦同時刪除廢止第267 條之常業賭博罪，賭
    博犯行，如依新法規定，應依刑法第266 條第1 項之罪處斷
    ，又因刑法第56條連續犯之規定業已刪除，前已敘明，然從
    事賭博者，屬多次反覆實行之犯罪類型，具犯罪之依賴性而
    為常習犯，從賭博行為人自始基於概括性之主觀犯意與客觀
    行為加以觀察，社會通念應認屬包括一罪為恰當，並收限縮
    數罪併罰範圍之效（刑法第56條修正理由第4 點參照）。而
    入股經營賭博性電玩之行為，在性質上具有反覆性，且係基
    於概括性之犯意，在密切接近之一定時間及空間內反覆從事
    賭博性之電動玩具業，於行為概念上，應認為包括的一罪，
    無連續犯或併合論罪可言（最高法院95年度台上字第1079號
    判決意旨參照），故普通賭博罪部分，應認僅犯有一罪。
  (五)有關罰金易服勞役之部分，因被告犯罪時刑法第42條第2 項
    前段規定：「易服勞役以1 元以上3 元以下折算1 日。」而
    被告行為時易服勞役之折算標準，業據修正前罰金罰鍰提高
    標準條例第2 條前段規定，就其原定數額提高為100 倍折算
    1 日，則本件被告行為時之易服勞役折算標準，應以銀元30
    0 元折算1 日。惟95年7 月1 日修正公布施行之刑法第42條
    第3 項前段規定：「易服勞役以新台幣1,000 元、2,000 元
    或3,000 元折算1 日。」然因修正後刑法第42條第3 項但書
    規定：「以罰金總額與一年之日數比例折算」，較不利於被
    告甲○○、丁○○、戊○○，故該3 人罰金易服勞役部分仍
    適用舊法。
  (六)就共同正犯之修正而言，又所謂行為後法律有變更者，應包
    括犯罪構成要件或法定刑之變更而言。必行為時與行為後之
    法律均有處罰之規定，始有刑法第2 條第1 項之適用，95年
    7 月1 日施行之刑法第28條已有變更（非單純文字之更改）
    ，共犯之法律既有變更，應依新刑法第2 條第1 項比較適用
    ，比較結果對賭博罪之共犯並無有利或不利之情形，應依新
    刑法第2 條第1 項前段規定，就共犯賭博罪之部分適用行為
    時第28條共犯之法律規定（最高法院96年台上字第1037號判
    決參照，但最高法院95年第8 次刑事庭會議有相反意見）。
  (七)關於數罪併罰定應執行之刑部分，修正前刑法第51條規定：
    「數罪併罰，分別宣告其罪之刑，依左列各款定其應執行者
    ：」其中第5 款規定：「宣告多數有期徒刑者，於各刑中之
    最長期以上，各刑合併之刑期以下，定其刑期。但不得逾20
    年。」；修正後刑法第51條第5 款規定：「宣告多數有期徒
    刑者，於各刑中之最長期以上，各刑合併之刑期以下，定其
    刑期。但不得逾30年。」，被告戊○○所犯上開2 罪，均在
    刑法修正施行前所犯，經比較新舊法結果，新法並非有利於
    行為人，應依修正前刑法，定其應執行之刑。
  (八)綜上所述，本件被告戊○○、丁○○所涉犯之常業賭博罪於
    新法修正施行後業已刪除，再經與賭博罪罰金刑、易服勞役
    、牽連犯、連續犯、定執行刑等規定綜合比較新舊法之結果
    ，應必須整體適用而不可切割適用，而修正後刪除連續犯、
    牽連犯之規定對戊○○、丁○○而言，如適用新法，則結果
    甚為不利，故整體適用結果，刑法雖刪除常業賭博罪之規定
    ，對被告戊○○、丁○○之論罪科刑而言，仍應整體適用舊
    刑法之規定對戊○○、丁○○較為有利，故賭博罪部分，戊○○、丁○○均係適用修正前刑法第267 條之罪。
二、核被告甲○○所為，係犯貪污治罪條例第4 條第1 項第5 款
    之違背職務收受賄賂罪。公訴意旨雖認被告就「彼德堡電子
    遊戲場」違法經營賭博性電子遊戲機部分，按月透過乙○○
    先後向郭順良、廖述經收取賄款1 萬元之行為，係犯貪污治
    罪條例第6 條第1 項第5 款之對於非主管事務圖利罪。惟按
    貪污治罪條例第6 條第1 項第4 、5 款所謂「主管事務」或
    「非主管事務」，乃指依法令於職務上對於該事務有無主持
    或執行之權責者而言（最高法院77年台上字第1799號判決參
    照）。然司法警察知有犯罪嫌疑者，本應依法立即開始調查
    ，並將調查之情形報告該管檢察官及司法警察官，並不受其
    配屬單位所在區域之限制（刑事訴訟法第231 條第2 項規定
    參照），是司法警察對知有犯罪嫌疑者即應一律調查，並不
    因所在區域不同而有所謂「主管事務」或「非主管事務」之
    別。且被告甲○○按月收受前揭1 萬元賄款之目的，即在使
    郭順良、廖述經不受取締，與郭、廖2 人交付賄款之目的相
    互合致，是被告此項收受賄賂之行為在其主觀犯意及客觀舉
    止上均已直接違背其調查犯罪之法定職務，而非僅「利用職
    權機會或身分獲得不法利益」而已，因此公訴意旨認為被告
    此部分所為涉犯貪污治罪條例第6 條第1 項第5 款之對於非
    主管事務圖利罪嫌，即有未恰，惟因基本事實同一，本院仍
    應審理，並變更其起訴法條。被告前後多次收受賄賂行為，
    時間緊接，所犯罪名相同，顯係出於概括犯意反覆為之，為
    連續犯，爰依修正前刑法第56條規定，以一罪論，並加重其
    刑。又被告犯貪污治罪條例第4 條第1 項第5 款之罪，且因
    其為有調查犯罪職務之人，故應再依同條例第7 條規定，遞
    加其刑。
三、核被告戊○○違背職務向乙○○收受賄賂之行為，係犯貪污
    治罪條例第4 條第1 項第5 款之違背職務收受賄賂罪。又按
    公務員服務法第6 條規定：公務員不得假借權利，以圖本身
    或他人之利益。被告戊○○、丁○○均係公務員，明知上述
    法令之規定，竟不思公正執法，反而利用身分、機會，為圖
    自己之不法利益而助長賭博犯罪，並以插股分紅之方式，獲
    取利益，核其2 人所為，均係犯貪污治罪條例第6 條第1 項
    第4 款之對於其主管及監督之事務，明知違背法令，利用職
    權機會及身分，而圖私人之不法利益，因而獲取利益罪。被
    告戊○○、丁○○入股泛亞、遠傳電子遊藝場之賭博性電玩
    店，亦犯修正前刑法第267 條之常業賭博罪，被告戊○○、
    丁○○假借職務上之權力，犯前述賭博罪，應依刑法第134
    條之規定，加重其刑。公訴人認為戊○○自90年5 月起與己○○有共犯違背職務之收賄罪云云，其論點無非係以戊○○
    為掩人耳目，而自該時起，委由己○○出面替其收取公關費
    ，並以丙○○、乙○○於調查局調查及檢察官偵查中證稱：
    戊○○因自覺有人可能注意到他，且己○○人脈較廣，故介
    紹己○○給其認識而改由己○○收受該筆「公關費」等語為
    憑據，然此部分自始為被告戊○○所否認，縱乙○○、丙○○之上開陳述屬實，而被告戊○○確有介紹人脈較廣之己○○給乙○○認識之舉，然乙○○是否接受此人選，乙○○當
    有其自主之判斷，不能因被告戊○○曾有介紹人脈較廣之己○○給乙○○認識即表示被告戊○○有繼續收取公關費且與
    己○○有共犯貪污罪之可言，之前負責公關業務之人並無需
    就之後接續為該工作之人之行為共同負責；亦無證據證明己○○是為掩人耳目而出面幫戊○○收取公關費，被告戊○○
    此部分之罪嫌不足，本應為無罪之諭知，然公訴人認此部份
    與前開起訴論罪部份屬於裁判上一罪關係，爰不另為無罪之
    諭知。公訴人又認丁○○每月向乙○○收取股利金額4 、5
    萬元左右，故以45,000元為計算標準，認為丁○○圖利之金
    額為1,125,000 元云云，然本院以最有利於丁○○之計算方
    式，認以每月收取4 萬元股利較可採，而認定其圖利金額為
    95萬元，超過之部分即175,000 元無法證明丁○○有圖得該
    部份之利益，該部分罪嫌不足，本應為無罪之諭知，然公訴
    人認該部分與前開起訴論罪部份屬於裁判上一罪關係，亦不
    另為無罪之諭知。被告戊○○、丁○○與己○○及乙○○等
    泛亞電子遊藝場之知情員工、股東間，以及戊○○、丁○○
    就遠傳電子遊藝場與乙○○、知情員工、股東間就上開賭博
    犯行，均有犯意聯絡及行為分擔，為共同正犯。被告戊○○
    先後多次違背職務收受賄賂、多次對於主管之事務收取不法
    利益犯行，被告丁○○和先後多次對於主管之事務收取不法
    利益犯行，均時間緊接，方法相同，分別觸犯構成要件相同
    之罪名，均顯係基於概括犯意為之，應分別依連續犯規定，
    各論以一罪，並分別加重其刑。被告戊○○、丁○○所犯職
    務上圖利罪及常業賭博2 罪間，有方法、結果之牽連關係，
    應從一重之貪污治罪條例第6 條第1 項第4 款之圖利罪處斷
    。又起訴書已就被告戊○○、丁○○插股賭博性電玩店之事
    實敘明，雖未於論罪法條中載明，仍應認為賭博罪已在公訴
    人之起訴範圍，其漏引法條，本院應予補充。又被告戊○○
    犯貪污治罪條例第4 條第1 項第5 款之罪，且為有調查犯罪
    職務之人，故應再依同條例第7 條規定，就所犯該部分之罪
    遞加重其刑。至被告戊○○所犯上開兩罪，犯意各別，罪名
    不同，應予分論併罰。
四、原判決就被告甲○○、戊○○、丁○○部分，以被告等3 人
    罪證明確，因予論罪科刑，固非無見；惟查：(一)刑法於94年
    2 月2 日修正公布，95年7 月1 日施行，原審未及就有關牽
    連犯、連續犯、定執行刑等規定予以新、舊法比較，尚有未
    恰；(二)被告戊○○、丁○○不法插股乙○○泛亞、遠傳遊藝
    場按月收取股利，被告戊○○共收取230 萬元，被告丁○○
    共收取95萬元，原判決認定被告戊○○共收取250 萬元，被
    告丁○○共收取100 萬元，亦有違誤；(三)原判決對被告丁○○、戊○○犯有常業賭博罪屬於起訴效力所及之審判範圍未
    予審判，有已受請求事項未予判決之違法。被告3 人上訴意
    旨，均仍執前詞，否認犯罪，指摘原判決該部分不當，雖無
    理由；而檢察官對原判決不服均提起上訴，認為甲○○涉嫌
    刑法第163 條第1 項之縱放人犯罪（指縱放黃文章），然此
    縱放人犯之罪嫌不足，已如上述，檢察官認為原判決對被告
    甲○○部分未併論縱放人犯罪，並無理由。至於檢察官認為
    被告戊○○、丁○○亦涉犯刑法第267 條之常業賭博罪，原
    審對屬於裁判上一罪之部分，漏未審判，指摘原判決就該部
    分漏未判決不當，核為有理由，原判決既有上開違誤之處，
    自屬無可維持，應由本院就原判決該部分均予以撤銷改判。
    爰審酌被告甲○○、戊○○、丁○○身為執法人員，竟知法
    犯法，違背職務收受賄賂，或利用職務向業者收取不法利益
    ，與電玩業者勾結，犯罪期間長久，其行為非僅玷辱官箴，
    敗壞警紀，且足以影響社會治安，事後仍否認犯行，毫無悔
    意等一切情狀，分別量處如主文第2 、3 、4 項所示之刑，
    被告戊○○部分並定應執行刑，且就其3 人所處罰金刑部分
    ，諭知如易服勞役以罰金總額與陸個月之日數比例折算，並
    依貪污治罪條例第17條規定，分別宣告褫奪公權。被告甲○○貪污圖利所得之168 萬元、戊○○貪污圖利所得之255 萬
    元、丁○○貪污圖利所得之95萬元，均應依貪污治罪條例第
    10條第1 項規定，予以追繳沒收，如全部或一部無法追繳時
    ，應以其財產抵償之。又被告戊○○、丁○○既有賭博行為
    ，於戊○○、丁○○之部分，爰亦就扣案如附表編號1 至18
    及編號20、23所示之物，依刑法第266 條第2 項規定宣告沒
    收，附表編號19及除編號23外之編號21至47所示之物，依刑
    法第38條第1 項第2 款規定，宣告沒收。
Ｂ、無罪部分：
壹、公訴意旨略以: 被告己○○自90年5 月間起至92年2 月14日
    止，接替戊○○按月向乙○○收受賄款5 萬元，為乙○○經
    營之電玩店擔任公關，因認被告己○○涉有貪污治罪條例第
    4 條第1 項第5 款之違背職務收受賄賂罪嫌云云。
貳、按犯罪事實應依證據認定之，無證據不得認定其犯罪事實，
    刑事訴訟法第154 條第2 項定有明文。又事實之認定，應憑
    證據，如未能發現相當證據，或證據不足以證明，自不能以
    推測或擬制之方法，為裁判基礎，且認定不利於被告之事實
    ，須依積極証據，苟積極証據之本身已存有瑕疵而不足為不
    利於被告事實之認定時，即應為有利於被告之認定，更不必
    有何有利之證據。
參、公訴人認被告己○○涉有共同違背職務收受賄賂罪嫌，係以
    證人乙○○、丙○○、鍾賢宗、林靖順之證詞及卷附帳冊、
    乙○○之測謊鑑定為主要論據。
肆、訊據被告己○○堅決否認有上述犯行，辯稱: 我從91年1 月
    起到91年年底間，除其中2 、3 個月以外，每月都有向乙○○拿5 萬元，但該筆錢不是轉交給警察的，而是我幫乙○○
    看店，處理他人打架、鬧場等事情的代價等語。
伍、經查：
一、證人乙○○及丙○○固迭於調查站歷次調查及檢察官偵查中
    就彼等將本應交付予被告戊○○之「公關費」轉由被告己○○收受等情節指述；然被告己○○不具公務員身分，其收受
    「公關費」之行為，除有與公務員共同犯之而成立共犯外，
    並不觸犯貪污治罪條例之罪名，其成立公務員違背職務收受
    賄賂罪犯罪之關鍵應在於：一該公關費是否為被告己○○代
    表被告戊○○收受而與被告戊○○有犯意聯絡及行為分擔？
    二被告己○○收受公關費後是否曾代乙○○行賄其他公務員
    ？
二、就第一點言之，證人乙○○及丙○○於調查站調查及檢察官
    偵查中均證稱：戊○○因自覺有人可能注意到他，且己○○
    人脈較廣，故介紹己○○給其認識，其改交公關費給己○○
    等語，然被告戊○○否認有介紹己○○或委請己○○替其出
    面收取公關費之行為，且被告戊○○自90年5 月以後不再向
    乙○○收取公關費，如前所述；無論被告戊○○是否係因為
    如乙○○所稱之怕有人注意到他因而不繼續收公關費之原因
    ，然其既然終止收取公關費之不法圖利行為，則嗣後何人接
    替而為乙○○經營之電玩店處理公關業務，自當與被告戊○○無關，縱被告戊○○果有介紹人脈較廣之被告己○○給乙○○認識之舉，然乙○○是否接受此人選，乙○○當有其自
    主之判斷，不能因戊○○曾有介紹人脈廣之己○○給乙○○
    認識即表示戊○○有繼續收取公關費且與被告己○○有共犯
    貪污罪之可言。接續該公關工作之人有無犯罪或是否成立何
    種犯罪，自應僅由該人之身分與所做之行為而為決定，在其
    之前而負責公關業務之人並無需就之後接續為該工作之人之
    行為共同負責；而接續為公關業務之人即被告己○○亦無法
    與在其之前已從事公關業務之人即被告戊○○有何共犯關係
    可言；遍觀本案之卷證資料，實亦無法推論出被告己○○是
    為掩人耳目而出面幫被告戊○○收取公關費之結論。且被告
    戊○○自90年元月初至92年2 月14日被查獲為止，仍按月向
    乙○○或經由丙○○向乙○○收受「泛亞」及「遠傳」電子
    遊藝場之股利；是若前開「公關費」之交付對象係被告戊○○，則乙○○或丙○○大可併同當月應交付之股利直接交予
    被告戊○○即可，而無區分兩種方式，將另筆「公關費」透
    過被告己○○迂迴交付之必要。因此，該筆「公關費」自90
    年5 月以後改由被告己○○收受後，應無再轉交給被告戊○○之可能，亦即被告己○○並非代表被告戊○○收受該筆公
    關費，應可認定。
三、再就第二點而言，公訴人所提出之證據，均無法證明被告己○○於收受該筆「公關費」後，擔任白手套而在何時或何地
    交付金錢給其他有關之公務員，本院亦查無其他證據證明被
    告己○○有以該筆公關費為乙○○打點其他公務員之行為。
四、至證人鍾賢宗、林靖順之證詞，亦僅能證明被告己○○每月
    有向乙○○之遊藝場收取公關費，然收受後如何處理？證人
    鍾賢宗、林靖順並不知悉，而遍觀本案之卷證資料，實亦無
    法推論出己○○是為掩人耳目而出面幫被告戊○○收取公關
    費之結論，因此上開證人之證詞亦不足作為不利被告己○○
    之認定。而卷附帳冊僅記載「倉庫」，依前開關於被告甲○○、戊○○部分有關違背職務收受賄賂有罪之論述，該「倉
    庫」即表示公關費之支出，然被告己○○既無公務員身分，
    又無證據足以證明其有代為轉交賄款之證據，故卷附帳冊亦
    無法作為被告己○○有罪之認定。又有關乙○○之測謊鑑定
    ，僅能證明泛亞店公關費乙○○有交給被告己○○等情，但
    依前所述，被告己○○並無公務員身份，又無證據足以證明
    其有代為轉交賄款之證據，故卷附乙○○之測謊鑑定，亦不
    足作為被告己○○有罪之認定。
五、本件並查無積極證據足認被告己○○與任何公務員一同涉犯
    貪污治罪條例第4 條第1 項第5 款之違背職務收受賄賂罪，
    揆諸前開法條規定及判例意旨，既不能證明被告己○○犯罪
    ，自應諭知被告己○○該部分無罪之判決。
陸、原審因而就公訴人起訴之己○○共犯違背職務收賄罪為無罪
    之諭知，經核並無違誤。公訴人上訴意旨，仍執前詞，指摘
    原判決此部分無罪為不當，為無理由，應予駁回。
柒、被告己○○被訴賭博罪部分，已經本院前審判刑確定，核此
    敘明。
據上論斷，應依刑事訴訟法第369 條第1 項前段、第368 條、第
364 條、第300 條、第299 條第1 項前段，貪污治罪條例第2 條
、第4 條第1 項第5 款、第6 條第1 項第4 款、第7 條、第10條
第1 項、第2 項、第17條，刑法第11條前段、第2 條第1 項、第
38條第1 項第2 款、第37條第2 項，修正前刑法第28條、第55條
、第56條、第267 條、第42條第3 項、第51條第5 款、第7 款、
第8 款、修正前罰金罰鍰提高標準條例第1 條前段、第2 條，判
決如主文。
本案經檢察官陳建年到庭執行職務。
中    華    民    國    98    年    2     月    23    日
                  刑事第二庭    審判長法  官  林正雄
                                      法  官  陳啟造
                                      法  官  黃壽燕
以上正本證明與原本無異。
被告己○○不得上訴，其餘如不服本判決應於收受本判決後10日
內向本院提出上訴書狀，其未敘述上訴理由者，並得於提起上訴
後10日內向本院補提理由書狀（均須按他造當事人之人數附繕本
）「切勿逕送上級法院」。
中    華    民    國    98    年    2     月    23    日
                                      書記官   梁雅華
附錄本件判決論罪科刑法條：
貪污治罪條例第4條
  有下列行為之一者，處無期徒刑或10年以上有期徒刑，得併科
  新台幣1 億元以下罰金：
一  竊取或侵占公用或公有器材、財物者。
二  藉勢或藉端勒索、勒徵、強占或強募財物者。
三  建築或經辦公用工程或購辦公用器材、物品，浮報價額、數
    量、收取回扣或有其他舞弊情事者。
四  以公用運輸工具裝運違禁物品或漏稅物品者。
五  對於違背職務之行為，要求、期約或收受賄賂或其他不正利
    益者。
前項第 1 款至第 4 款之未遂犯罰之。
貪污治罪條例第6條
  有下列行為之一者，處 5 年以上有期徒刑，得併科新臺幣 3
  千萬元以下罰金：
一  意圖得利，抑留不發職務上應發之財物者。
二  募集款項或徵用土地、財物，從中舞弊者。
三  竊取或侵占職務上持有之非公用私有器材、財物者。
四  對於主管或監督之事務，明知違背法令，直接或間接圖自己
    或其他私人不法利益，因而獲得利益者。
五  對於非主管或監督之事務，明知違背法令，利用職權機會或
    身分圖自己或其他私人不法利益，因而獲得利益者。
前項第 1 款至第 3 款之未遂犯罰之。
附表:
 ┌─┬──────┬───┬─┬──────┬───┐
 │編│電子遊戲機及│      │編│電子遊戲機及│      │
 │號│其他物品名稱│數  量│號│其他物品名稱│數  量│
 ├─┼──────┼───┼─┼──────┼───┤
 │1 │撲克牌CPK   │10台  │26│摸彩卷      │ 1袋  │
 ├─┼──────┼───┼─┼──────┼───┤
 │2 │超世紀      │ 3台  │27│聯絡簿      │ 7本  │
 ├─┼──────┼───┼─┼──────┼───┤
 │3 │台灣瑪麗    │ 3台  │28│帳冊        │ 1袋  │
 ├─┼──────┼───┼─┼──────┼───┤
 │4 │瑪麗大戰    │ 3台  │29│電玩機台鑰匙│ 1袋  │
 ├─┼──────┼───┼─┼──────┼───┤
 │5 │紅粉玫瑰    │ 2台  │30│機台調整圈  │ 1分  │
 ├─┼──────┼───┼─┼──────┼───┤
 │6 │滿貫大亨    │ 7台  │31│電子計算機  │ 1台  │
 ├─┼──────┼───┼─┼──────┼───┤
 │7 │金明星      │16台  │32│開送卡      │ 7張  │
 ├─┼──────┼───┼─┼──────┼───┤
 │8 │LC88        │12台  │33│金明星集點卡│ 1本  │
 ├─┼──────┼───┼─┼──────┼───┤
 │9 │戰國風雲    │ 1台  │34│滿貫大亨    │ 1本  │
 ├─┼──────┼───┼─┼──────┼───┤
 │10│霹靂馬      │ 1台  │35│摸彩中獎名單│ 1塊  │
 ├─┼──────┼───┼─┼──────┼───┤
 │11│金象王      │ 5台  │36│紅包袋      │ 1塊  │
 ├─┼──────┼───┼─┼──────┼───┤
 │12│樸克牌5PK   │ 5台  │37│中獎名單    │ 1袋  │
 ├─┼──────┼───┼─┼──────┼───┤
 │13│輪盤        │ 1台  │38│現場帳冊    │ 2本  │
 ├─┼──────┼───┼─┼──────┼───┤
 │14│王牌對決    │ 2台  │39│寄分名單    │ 1袋  │
 ├─┼──────┼───┼─┼──────┼───┤
 │15│大老二      │ 2台  │40│寄分卡      │21張  │
 ├─┼──────┼───┼─┼──────┼───┤
 │16│十三支      │ 2台  │41│章戳        │ 1枚  │
 ├─┼──────┼───┼─┼──────┼───┤
 │17│飛碟        │ 1台  │42│寄分卡      │23張  │
 ├─┼──────┼───┼─┼──────┼───┤
 │18│夢幻金明星電│ 1台  │43│開洗分單    │ 1張  │
 │  │腦主機      │      │  │            │      │
 ├─┼──────┼───┼─┼──────┼───┤
 │19│監視錄影電腦│ 1組  │44│章戳        │ 1枚  │
 │  │螢幕主機    │      │  │            │      │
 ├─┼──────┼───┼─┼──────┼───┤
 │20│滿貫IC板    │ 2塊  │45│聯絡簿      │ 1本  │
 ├─┼──────┼───┼─┼──────┼───┤
 │21│寄分卡      │ 1袋  │46│寄分卡      │ 2張  │
 ├─┼──────┼───┼─┼──────┼───┤
 │22│支出傳票    │ 1袋  │47│寄分卡      │ 4張  │
 ├─┼──────┼───┼─┼──────┼───┤
 │23│現金        │49520 │  │            │      │
 │  │            │元    │  │            │      │
 ├─┼──────┼───┼─┼──────┼───┤
 │24│錄影帶      │ 6卷  │  │            │      │
 ├─┼──────┼───┼─┼──────┼───┤
 │25│攝影機      │ 1台  │  │            │      │
 └─┴──────┴───┴─┴──────┴───┘


司法院資訊處製作；財團法人民間司法改革基金會備份。
